臺灣高等法院臺南分院刑事判決　　　 94年度上重訴字第664號
上　訴　人　臺灣台南地方法院檢察署檢察官
上　訴　人
即　被　告　庚○○　34歲（民國○○年○○月○日生）
選任辯護人　蔡文斌律師
　　　　　　王建強律師
　　　　　　王盛鐸律師
上　訴　人
即　被　告　乙○○
選任辯護人　丙○○律師
上　訴　人
即　被　告　戊○○
　　　　　　己○○
上 列 二人
義務辯護人　甲○○律師
被　　　告　癸○○　女　27歲（民國○○年○月○日生）
　　　　　　　　　　身分證統一編號：Ｚ000000000號
　　　　　　　　　　住高雄縣燕巢鄉○○村○○路27之6號
指定辯護人　本院公設辯護人辛○○
上列上訴人因被告擄人勒贖等案件，不服臺灣台南地方法院九十
二年度重訴字第三十三號中華民國九十四年六月三日第一審判決
（起訴案號：臺灣台南地方法院檢察署九十二年偵字第九六三一
號、第一○三四六號、第一○六七九號、第一三六二八號），提
起上訴，本院判決如下：
    主  文
上訴駁回。
    事  實
一、庚○○因懲治盜匪條例案件，經臺灣高雄地方法院，判處有
    期徒刑十一年二月確定，於民國（下同）八十八年七月廿三
    日縮刑假釋出監，嗣於九十一年六月廿八日經臺灣高雄地方
    法院檢察署撤銷假釋（未構成累犯）。乙○○前因懲治盜匪
    條例案件，經臺灣高等法院高雄分院，判處有期徒刑一年六
    月，於八十六年八月十日縮刑期滿（未構成累犯）。戊○○
    前因麻醉藥品條例案件，經臺灣高雄地方法院，判處有期徒
    刑三月，於八十七年四月廿日執行完畢（未構成累犯）。己○○因動產擔保交易案件，經臺灣高雄地方法院，判處拘役
    五十日，於九十四年六月九日縮刑期滿（未構成累犯）。
二、緣庚○○經撤銷假釋後，因未到案執行殘刑而被通緝中，庚○○為逃避通緝，竟與某不詳成年人，共同基於變造特種文
    書之概括犯意，於九十一年間，庚○○先後多次，將其照片
    交不詳成年男子，由該人以庚○○照片變造盧振榮、馮子偉
    及薛福順國民身分證，暨盧振榮小客車駕照後，交予庚○○
    ，擬藉以逃避警察查緝，足生損害於盧振榮、馮子偉、薛福
    順及國家司法權行使。
三、庚○○明知可發射子彈具有殺傷力仿BERETTA-廠半自動手槍
    製造之金屬玩具槍換裝土造金屬槍機、槍管而成手槍及具有
    殺傷力子彈，均為違禁物，非經主管機關許可，不得持有，
    竟於九十一年間某日，基於防身而向綽號阿木不詳成年男子
    ，以不詳價格，購買具有殺傷力仿BERETTA-廠半自動手槍製
    造金屬玩具槍換裝土造金屬槍機、槍管而成手槍（含彈匣一
    個，槍枝管制編號0000000000，附表一編號一所示）一枝及
    子彈數十顆（即附表一編號十二、十五所示），而未經許可
    ，持有上開具有殺傷力之槍彈。
四、另庚○○與乙○○，又基於防身意圖，及基於共同持有槍彈
    犯意，於九十二年五、六月間，由庚○○以新台幣（下同）
    四十萬元，向綽號「貴兄」梁寶貴，購得附表一編號十所示
    制式手槍、編號十三所示改造手槍、編號十四所示改造手槍
    及子彈（即附表一編號二至七、九、十一所示）。另由乙○○出面以廿五萬元，向綽號「蛟龍」張錦裕，購得附表一編
    號八所示制式手槍。平日由乙○○持有附表一編號八所示制
    式手槍，庚○○則持有附表一編號十所示制式手槍、編號十
    三所示改造手槍、編號十四所示改造手槍，並由二人共同持
    有上開子彈。
五、庚○○與乙○○因施用毒品關係，而與戊○○、己○○兄弟
    及癸○○（經判決無罪，詳如後述）認識。
  (一)庚○○、乙○○、戊○○與己○○四人，共同意圖勒贖而擄
    人動機：緣庚○○、乙○○並無工作維生，因吸毒成癮需錢
    甚急；戊○○從事零工，亦無經濟能力應付吸毒開銷；己○○為戊○○胞弟；癸○○為己○○女友，二人在高雄縣燕巢
    鄉○○村○○路廿七之六號租屋同居，己○○亦急於改善經
    濟狀況；庚○○、乙○○、戊○○與己○○等四人，均因吸
    食毒品而需錢甚急，因知悉綽號「發仔」張丁仁販賣毒品，
    認其應有相當積蓄，乃於九十二年七月間，為圖獲取不當金
    錢，萌生意圖勒贖而擄人犯意，竟藉口曾向張丁仁購買海洛
    因時，因張丁仁以添加葡萄糖粉海洛因售予庚○○，庚○○
    即與乙○○、戊○○、己○○等人商議如何進行擄人勒贖。
  (二)庚○○、乙○○、戊○○與己○○共同擄人過程：
    庚○○、乙○○、戊○○與己○○，乃基於共同意圖為自己
    不法所有擄人犯意，決議勒贖張丁仁。於得知張丁仁以友人
    蘇家儀名義，向林金誠租用（按於九十二年八月十二日晚上
    十一時許租賃）八Ｓ─五三六一號小客車（以蘇家儀名義承
    租，於原審時已發還汽車所有權人），即於九十二年八月十
    六日（起訴書誤為十七日）晚上十時三十分許，由庚○○、
    乙○○與戊○○三人，輪流至高雄縣大社鄉○○村○○路三
    三八巷廿三號張丁仁住處附近等候，伺機在八Ｓ─五三六一
    號小客車，安置衛星定位追蹤器，以利在張丁仁外出時，追
    蹤張丁仁去向；終於九十二年八月十七日五時許，安裝成功
    。嗣於九十二年八月十七日上午六時許，庚○○等人，經由
    連接衛星定位追蹤器個人掌上型數位電腦（ＰＤＡ）發現張
    丁仁在高雄市○○區○○路「頑皮家族休閒育樂廣場」，庚○○、乙○○二人，旋即攜帶上開附表一編號二至十一、十
    三至十四所示槍彈，至上揭己○○住處，與己○○、戊○○
    會合。由庚○○駕駛ＺＰ─四九一六號小客車，搭載乙○○
    、戊○○、己○○，並由庚○○持上開附表一編號十所示制
    式手槍；乙○○持附表一編號八所示制式手槍，與戊○○、
    己○○前往頑皮家族休閒育樂廣場，在頑皮家族休閒育樂廣
    場後門停車場等候，發覺張丁仁所駕駛八Ｓ─五三六一號小
    客車後，庚○○即將所駕駛小客車，停於張丁仁小客車旁埋
    伏，迨於九十二年八月十七日上午七時三十分許，庚○○等
    人，見張丁仁獨自步出「頑皮家族休閒育樂廣場」時，即由
    乙○○抱住張丁仁，庚○○、戊○○用手銬，銬住張丁仁，
    致使張丁仁不能抗拒，隨即強押張丁仁進入ＺＰ─四九一六
    號小客車，擄得張丁仁，強取張丁仁所駕駛八Ｓ─五三六一
    號小客車鑰匙後，並在張丁仁所駕駛八Ｓ─五三六一號小客
    車，搜得張丁仁所有安非他命二兩及海洛因一錢。庚○○等
    四人，強押張丁仁後，即由庚○○駕駛ＺＰ─四九一六號小
    客車，搭載乙○○、戊○○，乙○○及戊○○於車內押住張
    丁仁；己○○駕駛八Ｓ─五三六一號小客車尾隨在後，因而
    妨害張丁仁原本得使用於租來八Ｓ─五三六一號小客車權利
    ，庚○○等人，遂將張丁仁押至高雄縣大社鄉（起訴書誤為
    大樹鄉）觀音山上某處，向張丁仁勒索三十萬元或等價毒品
    ，經張丁仁討價還價，以十二萬元及十錢海洛因達成協議。
  (三)庚○○、乙○○、戊○○與己○○取款過程：
    於九十二年八月十七日上午九時三十分許，庚○○等人，脅
    迫張丁仁以其0000000000號行動電話，撥給其母
    親丁○○0000000000號行動電話，要丁○○代張
    丁仁準備十二萬元，並約定於同日即九十二年八月十七日下
    午二時三十分許，由乙○○、己○○，前往張丁仁住處，向
    丁○○取款。迨於九十二年八月十七日下午二時三十分許，
    庚○○、戊○○，將張丁仁押至高雄縣燕巢鄉橫山村附近等
    候，乙○○則駕駛六Ｗ─八九八五號小客車（該車為乙○○
    岳母陳平妹所有，於九十二年十一月十九日發還乙○○配偶
    楊惠雯），搭載己○○，至張丁仁住處，竟未遇丁○○，僅
    遇見張丁仁胞弟張哲榮，乙○○遂向張哲榮稱：是你哥哥張
    丁仁要我，來向你媽媽拿錢，你媽媽在不在？等語。並以其
    0000000000號行動電話，撥打庚○○00000
    00000號行動電話，由張丁仁與張哲榮通話，張哲榮於
    電話中告知張丁仁，母親丁○○不在家後，乙○○、己○○
    即駕車離去，而前往高雄縣燕巢鄉橫山村附近，與庚○○、
    戊○○會合，並令張丁仁再撥打電話與丁○○聯絡，要丁○○務必備妥十二萬元，並再次約在高雄縣大社鄉○○路七號
    「大社加油站」旁香腸攤，交付贖金。嗣於九十二年八月十
    七日下午三時三十分許，再由乙○○駕駛八Ｓ─五三六一號
    小客車，張丁仁坐於車內後座右邊靠窗處，戊○○、己○○
    分坐於張丁仁旁，控制張丁仁，至大社鄉○○路七號大社加
    油站旁香腸攤，向丁○○取得十二萬元。
  (四)擄人行為中繼續強索毒品海洛因：
    庚○○等人，於取得贖金十二萬元後，仍未滿足，復向張丁
    仁強索毒品海洛因，要張丁仁撥打電話給綽號偉仔不詳成年
    男子，要「偉仔」拿出海洛因充當贖款，並約在高雄市某處
    取贖。庚○○等人，至約定處所後，發現「偉仔」協同他人
    到場，遂不敢前往取贖。為繼續向張丁仁勒贖，乃於九十二
    年八月十七日晚上九時廿四分許，將張丁仁強押至上開己○○租屋處。庚○○即要張丁仁繼續聯繫「偉仔」，要「偉仔
    」獨自赴約，但仍未能如願。庚○○、乙○○、戊○○與己○○，非但繼續控制張丁仁行動自由，並以手銬反銬張丁仁
    雙手，以黑色膠帶及米黃色膠帶，纏繞張丁仁眼睛、嘴巴及
    以背帶及米黃色膠帶，綁住張丁仁雙腳。
  (五)庚○○等人，殺害張丁仁及棄屍經過：
    迨至九十二年八月十八日凌晨三時許，庚○○、乙○○、戊○○及己○○等人，朋分十二萬元贖款後，因張丁仁一直未
    能與「偉仔」取得連繫，庚○○、乙○○與戊○○三人，乃
    外出打電動玩具，己○○則在租屋處睡覺。庚○○、乙○○
    及戊○○外出時，遂囑住在己○○住處內癸○○，看管仍處
    於不能抗拒狀態張丁仁，然癸○○未予以正面應允。直至九
    十二年八月十八日凌晨六時三十分許，庚○○、乙○○及戊○○返回己○○租處時，見張丁仁尚未聯繫上「偉仔」以毒
    品取贖，渠等三人，即共同基於傷害犯意，分持鋁棒、木棒
    及不明銳器等物，毆打張丁仁頭部及腳部，致張丁仁頭部受
    傷血流如注，張丁仁因此大聲呼救，雖處於不能抗拒狀態，
    仍奮力用身體反抗，並於反抗過程中，咬傷乙○○。庚○○
    、乙○○與戊○○三人，竟升高犯意，明知口、鼻部為人體
    呼吸道，均屬人體要害，且呼吸道如遭堵塞，將無法呼吸，
    在極短時間內，即足以致人於死亡，渠等仍於共同意圖勒贖
    ，而擄人犯罪行為中，基於共同殺害被擄人張丁仁不確定故
    意犯意，渠三人或以木棒、鋁棒繼續攻擊張丁仁頭部，或出
    於行為分擔，由戊○○出手黏貼黑色膠帶，由乙○○出手黏
    貼米黃色膠帶，以膠帶纏繞、封住張丁仁口、鼻部，導致張
    丁仁受有鼻子頰管斷裂，右眉端上方有銳器割刺傷三‧五乘
    一‧五公分，皮下無出血傷勢，張丁仁最因呼吸道受阻不能
    呼吸，而當場在己○○租屋處窒息死亡。庚○○、乙○○及
    戊○○，發現張丁仁死亡後，乃利用當日即九十二年八月十
    八日凌晨七時許，人煙較少時，共同基於遺棄屍體犯意，將
    張丁仁屍體，抬至八Ｓ─五三六一號小客車，而於移動張丁
    仁屍體過程中，並造成張丁仁右下腹，有三乘一‧五公分、
    深二公分死後刺傷。由庚○○駕駛該車，搭載戊○○，及張
    丁仁屍體，乙○○則自行駕駛六Ｗ─八九八五號小客車，尾
    隨在後（利用行動電話聯繫彼此所在），擬四處尋找棄屍地
    點。最後，由高雄縣燕巢鄉○○○○○道臺一線行駛，沿途
    北上經由高雄縣岡山鎮、路竹鄉、湖內鄉，及台南市○○街
    ，臺南縣仁德鄉○○路、臺南縣新化鎮○○街等地，約於九
    十二年八月十八日下午二時許，駛至台南縣新化鎮○○里○○○○○道路時，見該處僻靜，人煙罕至，認係棄屍妥適地
    點，即將車輛停放該處，並拆下八Ｓ─五三六一號小客車上
    音響（未據告訴，但已發還林金誠）及衛星定位追蹤器後，
    將張丁仁屍體，連同八Ｓ─五三六一號小客車，一併棄置於
    前揭九層嶺礁坑高分四八支十四號電桿附近產業道路旁後。
    再由乙○○駕駛六Ｗ─八九八五號小客車，搭載庚○○、戊○○，返回己○○租屋處。
  (六)查獲經過：
    迨至九十二年八月廿日上午十時三十分許，路人萬孟徹行經
    台南縣新化鎮○○里○○○○○道路旁，發現車八Ｓ─五三
    六一號小客車停放該處，且有人陳屍在車上，而報警處理。
    經警方鑑識組，勘查採證，發現張丁仁躺臥車後座，頭朝右
    車門，並靠臥於右後椅背上，右手靠在右前椅背上，左手被
    反壓於身體腰部下方，雙腳屈起於左後乘客座腳踏板上，雙
    手、腳、眼、嘴等部位，均遭米黃色及黑色膠帶綑綁纏繞，
    臉部並沾滿含有大量血跡之衛生紙。經採擷被害人左手食指
    、中指及環指指紋各一枚，送刑事警察局鑑識比對，始知悉
    被害人為張丁仁。警方並於八Ｓ─五三六一號小客車後車箱
    內塑膠袋上，採擷一枚指紋，將該枚指紋，送刑事警察局鑑
    識，比對結果，證實與被告庚○○右食指指紋相符，警方隨
    即成立專案小組，追捕庚○○。迨於附表三所示時地，逮捕
    庚○○等五人，並扣得該附表三所示物品。
六、案經臺灣臺南地方法院檢察署檢察官指揮刑事警察局，臺南
    縣警察局、臺南縣警察局刑事警察隊及新化分局，高雄市政
    府警察局苓雅分局，成立專案小組，自動檢舉偵辦，暨由臺
    南縣警察局刑事警察隊及新化分局，報請臺灣臺南地方法院
    檢察署檢察官偵查起訴。
    理  由
壹、事實二被告庚○○，共同變造特種文書部分：
    訊據上訴人庚○○坦承有事實二所示共同變造特種文書犯行
    （詳九六三一號偵查卷(一)九一至九二頁），並有被告庚○○
    照片所變造馮子偉、盧振榮、薛福順三張國民身分證及盧振
    榮汽車駕照扣案可憑（詳九六三一號偵查卷(一)五八頁、偵查
    卷(二)一五八頁）。被告庚○○變造特種文書，堪以認定。
貳、事實三所示庚○○持有改造手槍、子彈，及事實四所示庚○○、乙○○共同持有手槍、改造手槍及子彈部分：
一、事實三所示被告庚○○持有改造手槍、子彈部分：
    訊據被告庚○○，對該部分犯行坦承，並有附表一編號一、
    十二、十五所示物品扣案可證（詳九六三一號偵查卷(一)五七
    頁、八六頁、偵查卷(二)二九一頁），上揭槍彈經送刑事警察
    局槍彈鑑定，有該局鑑定書在卷可稽（詳九六三一號偵查卷
    (四)四八至八六頁，其鑑定文號及鑑定結果殺傷力情形，如附
    表一編號一、十二、十五所示），足證被告庚○○持有前揭
    改造手槍，確係槍砲彈藥刀械管制條例所稱槍砲，其未經許
    可，而非法持有前揭槍彈犯行，事證明確，堪以認定。
二、事實四庚○○、乙○○共同持有手槍、改造手槍及子彈：
  (一)被告庚○○供稱：貝瑞塔九二手槍一支及制式子彈七顆（含
    彈匣）是向貴兄，以二十萬元購得；向貴兄買三支手槍共四
    十萬元；槍是向梁寶貴買，在九十二年五、六月間，向他買
    三支槍，九二制式手槍、小九二、九○手槍各一支，共四十
    萬元；中共制式手槍是乙○○的等語（詳九六三一號偵查卷
    (一)九二、一六二頁、偵查卷(三)二六頁、偵查卷(四)九一頁）。
  (二)被告乙○○供稱：向蛟龍（張錦裕）買黑星，一支廿五萬元
    ，子彈和槍一起買；中共製9MM-手槍是我和庚○○共同購買
    ；張錦裕是我叔叔國小同學，我從小就認識他，所以要我向
    其購買（詳九六三一號偵查卷(一)一六二頁、偵查卷(二)二九四
    至二九五頁）。雖被告乙○○嗣後改稱，該槍係庚○○所購
    （詳九六三一號偵查卷(四)九二頁），然該槍枝係於六Ｗ─八
    九八五號小客車上查扣，該車據被告乙○○供稱：係以我岳
    母名義購買，而給我老婆當嫁妝用，大部分時間都是我在使
    用（詳九六三一號偵查卷(一)六一頁），即被告乙○○為該車
    實際使用人，若前揭槍枝，果真係屬被告庚○○所有，被告
    乙○○當不可能允許被告庚○○，將該槍枝置於其所使用車
    上，故被告乙○○所辯，為卸責之詞，不足採信。
  (三)互核前開被告供述，被告確係共同而持有附表一編號二至十
    一、十三至十四所示槍彈，復有前揭槍彈扣案可證（詳九六
    三一號偵查卷(一)五七頁、八六頁、偵查卷(二)二九一頁）。前
    揭槍彈並送鑑定，有刑事警察局槍彈鑑定書在卷可稽（詳九
    六三一號偵查卷(四)四八至八六頁，鑑定文號及鑑定結果具殺
    傷力，如附表一編號二至十一、十三至十四所示），足證被
    告庚○○、乙○○共同持有前揭手槍、改造手槍及子彈，皆
    係槍砲彈藥刀械管制條例所定槍砲、子彈，被告二人未經許
    可，非法持有前揭槍彈犯行，事證明確，堪以認定。
、事實五庚○○、乙○○、戊○○及己○○，意圖勒贖而擄人
　　，及庚○○、乙○○與戊○○意圖勒贖而擄人，而故意殺被
　　害人部分：
一、訊據被告庚○○、乙○○、戊○○與己○○四人，坦承於前
    揭時地，押走被害人張丁仁及取得被害人張丁仁十二萬元，
    惟被告庚○○等人，均否認有前揭擄人勒贖及故意殺被害人
    犯行，分別辯稱如下：
  (一)被告「庚○○」辯稱：1.與被害人張丁仁第二次交易海洛因
    時，被害人張丁仁以少量海洛因粉末滲入大量葡萄糖粉，花
    三萬元購買一錢半海洛因，經施用後發現該毒品嚴重造假。
    2.伊要的是大錢，並不是小錢，至於被害人張丁仁給的十二
    萬元是之前他賣假毒品賠償的錢；3.我不是向他勒索，是叫
    他還錢，也不是故意殺人，我要放他走，他是窒息死亡云云
    。被告庚○○辯護人則辯稱：1.被害人張丁仁被棄置時未死
    亡，且取下手銬換上膠帶，以利被害人張丁仁脫困。2.死因
    有究明之必要；臺南縣新化鎮九層嶺究竟為棄屍現場或死亡
    地點應予究明；3.曾餵食被害人毒品，但未鑑驗出毒藥物反
    應，應另行鑑定；4.被告庚○○既在八Ｓ─五三六一號小客
    車搜得毒品，則被告顯無擄人犯意；5.由被告搜得毒品、討
    價還價等情觀之，被告所為與擄人勒贖要件有間；6.種種事
    證顯示被害人張丁仁離開己○○住處時，尚未死亡；7.證人
    梁寶貴之證言為傳聞證據，無證據能力；8.法務部法醫研究
    所僅認張丁仁死亡時間，係在膠布纏繞半小時內，未認定在
    何處死亡，公訴人以該報告認定被害人張丁仁死於己○○住
    處，顯無依據；9.庚○○並無置被害人張丁仁於死亡意思，
    否則，儘可以手槍為之，何須以木棒，毆打被害人張丁仁，
    另死亡原因，為以膠帶纏繞窒息致死，應由該纏繞膠帶者負
    責云云。
  (二)被告「乙○○」辯稱：1.因庚○○提議，有去綁被害人張丁
    仁，有打他，但是沒有殺害他；2.與庚○○、戊○○搭載被
    害人張丁仁至新化九層嶺，不知道被害人張丁仁已死，原本
    是要放他走的，不知道為何他會死，不是故意的；3.膠帶是
    戊○○貼的云云。另辯護人辯稱：1.一般擄人勒贖案件均由
    犯嫌與被害人家屬洽談贖金、約定交款地點，本案並未約定
    ，僅係經被害人張丁仁告知需款十二萬元並於大社之香腸攤
    交付；2.被害人張丁仁從事販毒因詐騙庚○○，方與庚○○
    達成賠款協議；3.一般擄人勒贖案件多以富豪或其家屬為對
    象，被害人張丁仁非富豪，不可能以其為對象並僅索取十二
    萬元；4.依種種事證顯示被害人張丁仁並無異狀、求救，應
    係心甘情願支付賠償金；5.被告乙○○並無勒贖意圖，應變
    更為妨害自由，另致死部分與被告乙○○無關；6.被害人張
    丁仁死亡係窒息而死，被告乙○○固曾因手被被害人張丁仁
    咬傷而毆打被害人張丁仁，然此與死亡原因欠缺因果關係，
    被害人張丁仁死亡係被告戊○○以黑色膠帶封住被害人張丁
    仁口鼻之個人過失行為所致，與被告乙○○既未事先共謀，
    又非其所得預見，自與被告乙○○無關，應僅止於刑法第三
    百零四條第一項私行拘禁罪；7.聲請調查被害人張丁仁死前
    最後進餐時間，以究明死亡時間；8.被告乙○○參與挾持被
    害人張丁仁之目的在解決被告庚○○與被害人張丁仁間毒品
    糾紛之損害賠償，並非為達贖身目的所為財物給付，因此所
    犯並非擄人勒贖罪云云。
  (三)被告「戊○○」辯稱：伊從事零工，係伊向己○○借得租屋
    處，有一同前往取款，但不知要拿錢云云。另辯護人辯稱：
    1.被告戊○○參與控制被害人張丁仁行動行為，並無勒贖意
    圖，僅為解決被告庚○○與張丁仁間毒品買賣糾紛；2.應變
    更法條為刑法第三百零二條第一項妨害自由罪；3.被害人張
    丁仁因口鼻被黏貼膠帶，導致呼吸受阻致死，實因其他被告
    所為，被告未參與，且過失犯並無所謂共同正犯，被害人張
    丁仁死亡結果，已超越原計劃範圍，被告戊○○難以預見，
    自不得論以共犯。4.公訴人認戊○○有參與毆打張丁仁，僅
    係以乙○○供述為憑，然乙○○供詞反覆、信憑度不足，且
    據庚○○與己○○證述，均未見戊○○參與毆打張丁仁；5.
    據庚○○供稱，係乙○○遭張丁仁咬手臂，才以膠帶黏貼張
    丁仁口鼻，戊○○並未以膠帶封住張丁仁口鼻，雖乙○○指
    訴係戊○○封住張丁仁口鼻，惟乙○○供述反覆、信憑度不
    足；再又張丁仁死亡前，曾施用毒品海洛因，然鑑定報告未
    說明此，是否為致張丁仁死亡原因，因而戊○○並無使張丁
    仁致死之犯意；6.八Ｓ─五三六一號小客車鑰匙，仍留在車
    上，可知庚○○等人，本欲使張丁仁脫困後，得駕車離去，
    足見張丁仁死亡結果，超出庚○○等人犯意，而既為過失行
    為，則被告等人無從犯意聯絡，自難令戊○○負擔過失致死
    刑責；7.庚○○、乙○○、戊○○與己○○均供稱，張丁仁
    在離開己○○住處，及前往臺南縣新化鎮九層嶺時，還活著
    並曾說過話，兼以八Ｓ─五三六一號小客車鑰匙，仍留在車
    上，由此可見，庚○○、乙○○與戊○○三人，將張丁仁棄
    置，係欲使其自行脫困，而非棄屍；8.聲請函詢張丁仁死亡
    時間，以確認其死亡地點、鑑定張丁仁死因，證明其非因毆
    打致死、纏繞被害人張丁仁眼、口、鼻之膠帶，是否同一捲
    ，以證明戊○○，未以膠帶封住張丁仁口鼻云云。
  (四)被告「己○○」辯稱：我沒參加擄人，我是去打電動玩具；
    我沒駕駛過八Ｓ─五三六一號小客車，不知何人駕駛云云。
    另辯護人辯稱：1.己○○並無持有手槍、持有具殺傷力改造
    手槍、持有子彈行為；2.庚○○供述，前後不符，不足證明
    己○○持有槍枝，起訴書認己○○持槍擄人部分，並無其他
    事證可證明；3.己○○並無與庚○○等，就持有槍砲犯意聯
    絡及行為分擔；4.己○○並未前往取贖款；5.己○○並未參
    與毆打張丁仁；6.己○○參與擄人其事，主觀上係替庚○○
    要債或要賠償，所得之款項亦非朋分，因此本件應為妨害自
    由，非擄人勒贖；7.己○○並非主謀，未親自拿槍押人，亦
    未毆打張丁仁及前去取款，犯情較輕，請求從輕量刑云云。
二、被害人張丁仁，係因呼吸道受阻塞，而窒息死亡：
  (一)被害人確為張丁仁：
    本件被害人張丁仁，係經路人萬孟徹，於九十二年八月廿日
    ，在台南縣新化鎮○○○○○道路，發現陳屍於停放路旁八
    Ｓ─五三六一號小客車內等語（詳○八二○專案現場勘查報
    告一頁），由於該車輛，係第三人蘇家儀承租，且被害人屍
    體已經開始腐敗，故無從立即直接辨識被害人為何人。經警
    採用指紋比對法及指紋特徵點比對法，比對送鑑編號─１
    、─２、指紋，經輸入電腦比對結果，與刑事警察局檔
    存張丁仁指紋卡相符，確認死者為張丁仁，有刑事警察局九
    十二年八月廿八日刑紋字第○九二○一六一二三九號張丁仁
    命案指紋鑑定鑑驗書在卷可稽（詳九六三一號偵查卷(四)四二
    至四七頁）。
  (二)被害人張丁仁死因為窒息：
  1.本件被害人死亡原因，經檢察官於九十二年八月廿一日囑託
    法醫鑑定，經法醫研究所於九十三年四月廿七日完成鑑定報
    告；原審為求慎重，又再函請該所就被害人死亡原因，有無
    毒藥物反應，為補充鑑定（詳原審卷(二)一三六至一三七頁）
    ；上開初次與補充鑑定，均經鑑定人壬○○具結，則上開鑑
    定意見，顯符合程序法定條件，應認係合法證據資料，可據
    為認定被告等人行為依據。
  2.經查，本件被害人張丁仁死因，經法醫鑑定結果為：死因為
    膠布阻塞呼吸道，故死亡時間，在膠布纏繞半小時內窒息，
    死者胃內無內容物，死亡時間，距最後進食時間四小時以上
    ，有法務部法醫研究所於九十二年十月卅一日，以法務部法
    醫研究所鑑定書法醫所醫鑑字第一二○八號鑑定意見認：
    「除口鼻有膠帶經過痕跡外，其他無重大發現（詳九九八號
    偵查卷十五至二三頁）。原審為昭慎重，再依職權及被告聲
    請，請法務部法醫研究所，再就被害人張丁仁死因及死亡時
    間表示意見，經該所覆稱：(一)死者胃內無內容物，死亡時間
    距最後一餐四小時以上。死因為膠布阻塞呼吸道，故死亡時
    間在膠布纏繞半小時內。(二)本所毒化學檢驗，係採用儀器系
    統分析法來檢驗；首先以頂空氣相層析分析儀（HS\GC）-定
    量送檢體中酒精、甲醇及丙酮濃度；再以螢光偏極免疫分析
    法（FP IA-TDX）來篩驗檢體中，是否含有鴉片類、安非他
    命類，若篩驗結果為陽性反應，則再重新取樣，以氣相層析
    質譜儀（GC\MS）-進行定量檢驗；此外本所亦將送驗檢體以
    酸性萃取法以GC\MS-進行其他酸性藥物及鹼性藥物篩驗（包
    含農藥檢測）；本件經上述檢驗方法檢驗結果，除發現含酒
    精成分外，均未發現含鴉片類、安非他命類、鎮靜安眠藥、
    農藥及其他常見毒藥物成分，有該所於九十三年五月十三日
    法醫理字第○九三○○○一三二○號函在卷可憑（詳原審卷
    (二)一三六至一三七頁）。依法醫研究所鑑定研判意見觀之，
    被告等人辯稱，曾餵食被害人張丁仁毒品解癮，前往台南縣
    新化途中，曾買香腸給被害人張丁仁食用，被害人張丁仁還
    是活著云云，要不足取。被害人張丁仁死亡原因，為窒息，
    由○八二○專案現場勘查報告所附照片觀之（詳○八二○專
    案現場勘查報告二七頁照片編號三二，二八頁照片編號三四
    ，三一頁照片編號四十，三八頁照片編號五九及六十，三九
    頁照片編號六一，四二頁照片編號五一及五二，四五頁照片
    編號五七）。被害人張丁仁頸部，纏有手機耳機線，該耳機
    線纏繞張丁仁頸部，是否為死亡原因之一，或足供作為被告
    犯意認定依據，亦即被告等人以該線繞頸，是否即有置被害
    人張丁仁於死地意思。重大案件毋枉毋縱，此細微處亦關乎
    真實發現，然依法務部法醫研究所鑑定書法醫所醫鑑字一
    二○八號鑑定意見顯示：「頸部無明顯外傷殘留」（詳九九
    八號相驗卷十九頁），故應可排除被害人張丁仁死亡原因，
    係遭該耳機線勒斃，併此說明。
? 3.經本院將被告等之疑點再次詰問鑑定人壬○○法醫師，劉法
? ? 法醫師明確指稱：「（辯護人宋律師問：請問第二點提到死
    因為膠布阻塞呼吸道，係如何判定？）(一)鑑定書有提到，因
    為死者來的時候，膠帶已經移除，但是依據外表觀察，死者
    雙耳連線以下到下巴有白色壓跡，人死後，應該會有充血反
    應，但是這個部分因為有東西壓住，所以沒有充血，而鼻頭
    蒼白，鼻頭代表外呼吸道，外呼吸道及嘴巴均堵起來，舌頭
    腫脹突出，是死後的變化，兩側內部皮膚較深，因為內部受
    壓力較小，所以皮膚顏色較深，臉部呼吸道外側受壓力較大
    ，所以皮膚較蒼白，所以【因而判定膠布經過其口、鼻】。
    (二)此次函詢內容中就舌頭外吐部分，因為看到死者屍體時已
    嚴重腐敗，嚴重腐敗到內部觀察結果，胸腹腔內左右肋膜腔
    內積有油膩物質，表示其身體內的脂肪，因為溫度的關係，
    而全部跑到體腔裡面來，這就告訴我們為何會看到舌頭突出
    膠布外面的原因，因為不管膠布再怎麼黏貼，碰到油，就是
    自己會被壓開，加上屍體腐敗時，腹腔內會有壓力，所以將
    舌頭推出。且死者外生殖器腫脹，此是因為人死後蛋白質及
    受細菌影響而腫脹，就是有甲浣氣體而腫脹，做解剖的時候
    ，就可以證實，因為解剖時，劃破屍體有砰一聲，體腔內的
    氣體就全部跑出來，這氣體還保存在體內的時候，就是壹個
    壓力，會把內臟往外壓出來。（宋律師問：判定口、鼻有膠
    帶經過的痕跡，是否因為口、鼻有膠帶經過的痕跡，就可以
    認定是因為膠帶掩住口、鼻而死亡？有無其他可能死亡原因
    ？）在這個案子裡面，沒有其他可能死亡原因。」（辯護人
    王律師問：當天天氣很熱，悶在車內的被害人，是否可能因
    為太熱，窒息而死？）就本案來講，應該不會。理由如下：
    被告手腳並未被捆的很牢，且被害人是二十七歲的成年人，
    身高176公分，如果被綑綁在內，覺得不舒服，應該有力量
    可以踹門，當然【不會因為天氣熱休克死亡】」（見本院卷
    (二)第一一八至一二五頁），除就被告之疑點詳為鑑定說明外
    ，法醫研究所並進一步鑑定指出：「(一)因膠布經過之痕跡涵
    蓋口鼻，死者應為膠帶經過而造成窒息，就本案而言【未發
    現其他致死原因】。(二)舌頭外吐乃是死後屍體腐敗所致，此
    可由身體外觀腫脹之情形和體腔內存有油膩物質等因素研判
    。(三)…綜合上述資料，死者因膠布掩住口鼻而死，其胃內無
    內容物，因此判斷其死亡時間在【九十四年八月十八日早上
    】死亡。(四)毒物檢查結果並未發現毒物存在。」，由劉法醫
    師之鑑定及法醫研究所進一步之說明，應足以確定被害人係
    因遭被告以膠布掩住口鼻而造成死亡，別無他因。
三、事實五、(一)被告庚○○、乙○○、戊○○與己○○共同意圖
    勒贖而擄人犯罪動機：
  (一)被告庚○○、戊○○均辯稱，本件僅係因被告庚○○與被害
    人張丁仁間，有毒品海洛因買賣糾紛，渠等為求索賠，始以
    妨害自由手段，脅迫被害人張丁仁給付賠償金。惟按被害人
    張丁仁業已死亡，自已無從取得被害人張丁仁供述，以說明
    被告等人所稱各事，是否屬實。
  (二)又據被告庚○○供稱：伊係於九十二年七月中旬，經由他人
    介紹，而向綽號「發仔」被害人張丁仁購買海洛因；而被告
    庚○○第二次向被害人張丁仁購買毒品時，共花三萬元購得
    一錢半海洛因，然被害人張丁仁企圖偷斤減兩，竟以大量葡
    萄糖粉，摻入毒品海洛因中，致被告庚○○乃急於向被害人
    張丁仁尋仇理論，所衍生的毒品買賣糾紛。
  (三)被告乙○○等其他被告，亦附和係毒品糾紛：
    被告乙○○供稱，沒有押人，也沒有擄人勒贖，係幫庚○○
    忙；被告戊○○供稱，並不認識被害人張丁仁；被告己○○
    供稱：庚○○偕乙○○前來己○○住處，並表示有人欠他錢
    ，邀其參與協助辦事，負責駕駛被害人張丁仁車輛，有錢可
    賺，並可歸還日前所借款項。
  (四)共同被告癸○○於偵查中供稱：之前我聽己○○說，庚○○
    叫他和他們一起去抓人就有錢賺，己○○就是因我們生活不
    好，所以才和他們一起做等語（詳九六三一號偵查卷(一)一四
    ○頁背面）。
  (五)依被告供述，互核可知，被告庚○○等人，雖表示向被害人
    張丁仁要求三十萬元（討價還價後為十二萬元），係毒品糾
    紛賠償金云云，實係庚○○等人，為達勒贖目的，相互勾串
    所為編造之詞，實不足採。
四、事實五、(二)被告庚○○、乙○○、戊○○、己○○共同擄人
    過程及事實五、(三)被告庚○○、乙○○、戊○○、己○○取
    款過程：
  (一)查被告庚○○所使用行動電話，為0000000000號
    （名義上申請人為案外人陳治平）、被告乙○○行動電話為
    0000000000號、被告戊○○行動電話，為000
    0000000號、己○○行動電話，為00000000
    00號（名義上申請人為被告戊○○）、被告癸○○行動電
    話，為0000000000號、被告己○○與癸○○租屋
    處市內電話，為○七—0000000號、被害人張丁仁行
    動電話，為0000000000號（申請人為案外人許力
    仁），分別有證據在卷可稽（詳警卷(一)二五○、一四二頁、
    九六三一號偵查卷(三)三一二、三○六頁、警卷(一)一○七、一
    二四頁），先予敘明。
  (二)安裝衛星定位追蹤器於被害人張丁仁車上，以鎖定被害人張
    丁仁行蹤部分：
  1.自九十二年八月十六日晚上十時三十分許起，至九十二年八
    月十七日凌晨二時至五時許，分由被告戊○○、庚○○或乙○○輪流埋伏於被害人張丁仁住處守候，以伺機安裝定位追
    蹤器。
  2.又被告庚○○於偵查中供稱：其於九十二年八月十六日搭載
    乙○○至被害人張丁仁家，將衛星定位儀主機，裝設在被害
    人張丁仁車上等語（詳九六三一號偵查卷(一)一五六頁）。又
    被告乙○○於偵查中供稱：庚○○之前，帶我到被害人張丁
    仁家，在被害人張丁仁車上，裝衛星定位儀等語（詳九六三
    一號偵查卷(一)一六○頁）。被告癸○○於偵查中供稱：庚○○有衛星追蹤器，九十二年八月十七日六、七時許，追蹤到
    了，己○○、庚○○、戊○○、乙○○就去抓人等語（詳九
    六三一號偵查卷(一)一四一頁背面）。互核被告等供述，復有
    衛星定位追蹤器（含PDA），即附表二編號三十七所示物品
    扣案可稽，可以證明，本件係由被告戊○○、庚○○、乙○○，於被害人張丁仁住處附近埋伏後，伺機由被告庚○○與
    乙○○，將衛星定位追蹤器，裝置於被害人張丁仁車上，以
    鎖定被害人張丁仁行蹤。
  (三)庚○○、乙○○、戊○○與己○○共同擄得被害人張丁仁：
  1.全案係由被告庚○○主導：
    被告庚○○於偵查中供稱：其曾向被害人張丁仁買海洛因，
    因被害人張丁仁於海洛因粉末內，滲入大量葡萄糖粉，其非
    常生氣，想找他理論等語（詳九六三一卷偵查卷(一)九四頁）
    。被告乙○○於偵查中供稱：九十二年八月十七日，在己○○家，庚○○邀其、戊○○與己○○去抓被害人張丁仁等語
    （詳九六三一號偵查卷(一)一六○頁）。被告戊○○供稱：庚○○找我說叫我和他去找人（詳九六三一號偵查卷(三)八頁）
    。被告己○○於偵查中供稱：庚○○拿槍逼我同去，說我負
    責開車等語（詳九六三一號偵查卷(二)二七八頁）。由被告供
    述，可知本件擄人行為，係由被告庚○○聚集乙○○、戊○○與己○○共同為之，並由被告庚○○居於主導地位。
  2.庚○○、乙○○、戊○○與己○○，共同意圖勒贖而擄人：
  (1)被告庚○○、乙○○與戊○○參與擄人行為：被告庚○○
    供稱：當天我載乙○○、戊○○與己○○，至釣蝦場外等候
    被害人張丁仁；約等半小時，我們用槍抵住張丁仁，再將他
    押上車；由己○○駕被害人張丁仁的車，另由我駕駛我的Ｚ
    Ｐ─四九一六號小客車，搭載被害人張丁仁、戊○○及乙○○，將被害人張丁仁押至觀音山等語（詳九六三一號偵查卷
    (一)一五六頁及背面）。被告乙○○於偵查中供稱：到釣蝦
    場，是庚○○、戊○○及我，去時我自後面抱住被害人張丁
    仁，庚○○、戊○○其中一人有槍，他們二人，在我抱住被
　　害人張丁仁後，就用手銬銬住他；當天有我、庚○○、己○○與戊○○共有四人，去綁被害人張丁仁等語（詳九六三一
    號偵查卷(一)一六○頁、偵查卷(三)十四頁）。被告戊○○於
    偵查中供稱：綁架當天我和庚○○、乙○○下車，他們二人
　　有帶槍，看到被害人張丁仁時，他們拿出槍抵住被害人張丁
　  仁，叫他配合，並以手銬反銬其雙手後，將其推進庚○○車
    內，叫我上車一起走，由庚○○開車，載我、乙○○與被害
    人張丁仁等語（詳九六三一號偵查卷(三)八頁）。參諸被告
    庚○○、乙○○與戊○○供述，被告庚○○、乙○○與戊○○均供述，確有參加意圖勒贖，而前往高雄市○○區○○路
　　「頑皮家族休閒育樂廣場」擄人犯行。
  (2)被告己○○確有共同參與擄人行為：依共同被告癸○○於
    偵查中供稱：（你是否知道他們要去綁被害人張丁仁？）我
    隱約知道，九十二年七月間，認識庚○○以來，他常拿追蹤
    器和乙○○、戊○○、己○○在談追蹤的事；他們綁架對象
    ，我都不知道，我只知他們有這種想法；我有勸己○○不要
    和庚○○一夥人在一起等語（詳九六三一號偵查卷(二)一八二
    頁）。另共同被告癸○○於偵查中供稱：己○○有參與抓被
    害人張丁仁，於九十二年八月十七日，他們相邀出去時，有
    利用追蹤器追到人等語（詳九六三一號偵查卷(一)一四一頁背
    面），由此可見，於九十二年八月十七日，被告庚○○、乙○○、戊○○與己○○四人，所以能夠準確地，掌握被害人
    張丁仁行蹤，實係依賴該扣案衛星追蹤器，否則被害人張丁
    仁，方於九十二年八月十二日，租得八Ｓ─五三六一號小客
    車，被告庚○○等四人，如何能清楚知悉被害人張丁仁行蹤
    ，進而於「頑皮家族休閒育樂廣場」外埋伏，最後擄得被害
    人張丁仁，益徵被告庚○○等人，對於擄被害人張丁仁一事
    ，確在事先已籌畫已久。共同被告癸○○供述應屬實情，堪
    可採信，足資作為被告庚○○、乙○○、戊○○與己○○等
    人，事先即有就意圖擄人而勒贖犯行及籌畫謀議依據。被
　  告己○○辯稱，未參與意圖擄人而勒贖犯行云云。被告庚○○事後亦改稱：己○○未參與，可能係事後帶被害人張丁仁
    至己○○家中，所以誤認己○○有一起去抓被害人張丁仁云
    云（詳九六三一號偵查卷(一)一六二頁背面）。惟在被害人張
    丁仁陳屍的八Ｓ─五三六一號小客車上，發現一枝牙籤，經
    鑑驗結果，該牙籤其ＤＮＡ－ＳＴＲ，與被告己○○型別相
    同（詳九六三一號偵查卷(三)二二八頁）。果真被告己○○未
    參與前往臺南縣九層嶺棄屍行為，則如何在被害人張丁仁車
    上，會發現有ＤＮＡ－ＳＴＲ與被告己○○型別相同牙籤！
    又依被告己○○同居女友癸○○於偵查中供稱：被告己○○
    每次飯後都要剔牙，因他蛀牙，牙縫較大，吃東西會塞牙等
    語（詳九六三一號偵查卷(三)三○五頁），由此足見，被告己○○確有參與擄人行為，因而於途中遺留所使用牙籤。因此
    ，被告己○○辯稱，其未參與擄人犯行，所辯即非可信。
    另自行動電話0000000000號通聯紀錄觀之（詳九
　　六三一號偵查卷(三)七○至七三頁），於九十二年八月十七日
　  七時許，在被害人張丁仁被擄地點，即基地台設置在高雄市
    楠梓區○○路一八五號出現，於九十二八月十七日八時許，
    又出現在大樹鄉觀音山被害人張丁仁被擄而失去行動自由所
    在處，即基地台位置設在高雄縣大樹鄉○○路○段一號科技
    大樓；於九十二年八月十七日下午二時廿一分至三時十分許
    ，前往向被害人張丁仁母親丁○○處取款時，與被告庚○○
    、乙○○與戊○○等人，均先後出現即基地台位置高雄縣燕
    巢鄉○○村○○路以及高雄縣大社鄉○○村○○路等地。由
    此可見，該0000000000行動電話使用人，確有參
    與本件意圖勒贖而擄人、取款犯行。經查，行動電話000
    0000000號，固為被告戊○○申請，然該行動電話，
    平日為己○○搭配序號000000000000000Ｍ
    ＯＴＯＲＯＬＡ暗紅色手機使用，而該行動電話手機，則為
    被告癸○○所有。另依被告癸○○於偵查中供稱：該行動電
    話手機，為被告己○○與癸○○二人使用；九十二年八月十
    七日，曾以市內電話○七—0000000號，撥打給己○○，及以行動電話0000000000號，發送簡訊給被
    告己○○（詳九六三一號偵查卷(三)三○六、七○至七三頁）
    。再依該行動電話與戊○○所使用電話000000000
    號（通聯紀錄附於九六三一號偵查卷(三)六六至六九頁），於
    出現地點，均有相同處，並互有聯絡，足見該行動電話，並
    非被告戊○○所使用，而係被告己○○於參與共同擄人行為
    時所使用，要足認定。另被告庚○○於偵查中供稱：於九
　　十二年八月十六日晚上十時三十分許，開始埋伏等候，九十
　  二年八月十七日上午五時許，即利用衛星定位儀，鎖住被害
    人張丁仁汽車，再於九十二年八月十七日，由庚○○駕駛Ｚ
    Ｐ—四九一六號小客車，搭載戊○○、乙○○、己○○一同
    去「頑皮家族休閒育樂廣場」，等候被害人張丁仁等情（詳
    九六三一號偵查卷(一)一五六頁）。依此，被告己○○不僅事
    前有參與意圖勒贖而擄人犯意聯絡，且進而有參與擄人行為
    分擔，相當明確，不容其否認。
  (3)被告庚○○、乙○○分別有持槍為擄人行為：被告庚○○
    於偵查中供稱：我持貝瑞塔手槍、乙○○拿黑星手槍，我們
    用槍抵住張丁仁押他上車；我們用槍押張丁仁上車；綁架張
    丁仁時，我拿九二貝瑞塔制式手槍將他帶上車等語（詳九六
    三一號偵查卷(一)一五六頁背面、偵查卷(三)二四頁、偵查卷(四)
    九一頁）。另被告乙○○於偵查中供稱：當天我沒帶槍；
    庚○○有拿槍等語（詳九六三一號偵查卷(三)十四至十五頁）
    。被告戊○○於偵查中供稱：綁架當天庚○○、乙○○二
　  人有帶槍等語（詳九六三一號偵查卷(三)八頁）。被告己○○於偵查中供稱：庚○○及乙○○有攜帶槍支等語（詳九六
　  三一號偵查卷(二)二七八頁）。互核被告供述，綁架被害人
    張丁仁時，被告庚○○係持附表一編號十所示制式手槍而為
　　，已堪認定。雖被告乙○○否認有持槍行為，然被告庚○○
  　、戊○○、己○○皆指稱，被告乙○○有攜帶槍支，且被告
    乙○○與庚○○共同持有槍彈，即附表一編號二至十一、十
    三至十四，用以防身，已如前述。既係用以防身，則應係隨
    身攜帶，而被告庚○○亦坦承，於擄人時有攜帶槍支，則被
    告乙○○當然亦攜帶槍支，即附表一編號八所示制式手槍，
    被告乙○○所辯，不足採信。被告庚○○、乙○○於擄人時
    ，係分別攜帶渠等二人共同持有槍彈，如附表一編號十、八
    制式手槍，應堪認定。
  3.被告庚○○、乙○○、戊○○與己○○共同為勒贖行為並取
    得贖款：
  (1)被告庚○○對被害人張丁仁勒贖十二萬元及十錢海洛因：
    被告庚○○供稱：我在車內逼問被害人張丁仁，要他以十倍
    價格賠償當時向我詐騙三萬元（即須還三十萬元）或等價毒
    品，被害人張丁仁在我們的暴力脅迫下，答應要向其母親拿
    十二萬元賠償，並由被害人張丁仁以其所有0000000
    000號行動電話，與其母親聯絡，要其母丁○○代被害人
    張丁仁準備十二萬元，談妥於九十二年八月十七日十四時許
    ，到被害人張丁仁家中拿錢，另要「偉仔」拿十錢海洛因來
    等語（詳九六三一號偵查卷(一)九五至九六頁）。由此可證，
    被告庚○○確有向被害人張丁仁為勒贖行為。
  (2)被告乙○○、戊○○與己○○，至香腸攤向被害人張丁仁母
    親取款十二萬元：被告庚○○供稱：被害人張丁仁說要向
　  他母親拿十二萬元給我，由戊○○、乙○○與己○○帶張丁
    仁去拿錢等語（詳九六三一號偵查卷(一)一五六頁背面）。是
    乙○○與戊○○到被害人張丁仁家拿不到錢，再回來載被害
    人張丁仁到他媽媽的香腸攤拿，有拿到錢等語（詳九六三一
    號偵查卷(三)廿四頁）。被告乙○○於偵查中供稱：庚○○
    叫我開車載被害人張丁仁及戊○○至被害人張丁仁家拿十二
    萬元等語（詳九六三一號偵查卷(一)一六○頁背面）；被告庚○○叫我，駕駛被害人張丁仁的車，到被害人張丁仁家拿錢
    ，我載戊○○、己○○及被害人張丁仁去等語（詳九六三一
    號偵查卷(三)十五頁）。被告戊○○於偵查中供稱：去己○○家前，先到被害人張丁仁家的香腸攤，向被害人張丁仁的
    母親拿錢等語（詳九六三一號偵查卷(三)八頁）。證人即被
　　害人張丁仁胞弟張哲榮於偵查中供稱：九十二年八月十七日
　  十四時三十分許，乙○○來我家，說是我哥叫他來拿錢的，
    我說錢在我媽媽那裡，乙○○是駕駛被害人張丁仁的車子來
    等語（詳九六三一號偵查卷(三)三四頁）。證人丁○○於偵
    查中證稱：來拿錢的其中一人，應是己○○，車子後座坐三
    人，開車的人依身材，應是乙○○等語（詳九六三一號偵查
　　卷(三)三六頁），於本院作證時並當庭指稱己○○當時坐於中
    間（見本院卷(二)第一一一頁）。被告己○○雖否認有參與
    擄人勒贖犯行，惟所辯不足採信，已如前述。又互核前揭被
    告庚○○、乙○○、戊○○、證人張哲榮、丁○○所供，被
    告己○○確有參與擄人勒贖犯行，而當日係由被告乙○○駕
    駛被害人張丁仁八Ｓ─五三六一號車，搭載被告戊○○、己○○與被害人張丁仁，至香腸攤向被害人張丁仁母親拿取十
    二萬元，此在在足以證明，被告乙○○、戊○○與己○○等
    人，確有分擔取得贖款行為。
  4.庚○○、乙○○、戊○○與己○○具有勒贖犯意聯絡意圖：
    被告等四人與辯護人認被告庚○○因向被害人張丁仁購買海
    洛因，發現被害人張丁仁出售海洛因添加葡萄糖粉，成分不
    足，找被害人張丁仁賠償損失，只拿到十二萬元，故綁架被
    害人張丁仁，目的在催討債務，不在勒取贖款云云。惟查：
  (1)毒品買賣違法性，較賭博更為嚴重，因毒品買賣而生之債，
    屬非法債務，不能成為合法討債藉口。
  (2)被告庚○○於九十二年八月卅一日初次警訊供稱，我於一個
    半月前，透過「宏仔」男子介紹，而認識張丁仁，因而向張
    丁仁購買海洛因，沒想到張丁仁於第二次跟我買賣時，竟以
    少量海洛因粉末，滲入大量葡萄糖粉，以一錢重量，賣我二
    萬元高價供我施用，當時共花三萬元，購得一錢半毒品，卻
    被騙，我非常生氣，在我的車內，開始逼問張丁仁，並要他
    以十倍價格，賠償向我詐騙三萬元（即須還三十萬元），或
    等值毒品，張丁仁在我們暴力脅迫，答應拿十二萬元出來賠
    償，另要張丁仁聯絡「阿偉」將十錢海洛因，相當二十萬元
    帶來云云（詳九六三一號偵查卷(一)九四至九六頁）；而事實
    上，被害人張丁仁的確被迫打電話，聯絡母親丁○○準備十
    二萬元，與聯絡「阿偉」攜帶毒品，且被告庚○○、乙○○
    、戊○○與己○○四人，亦確帶被害人張丁仁，找到丁○○
    取得十二萬元，由此可見，被告庚○○以其被騙一錢半三萬
    元海洛因為由，卻要被害人張丁仁賠償逾十倍價格現金與海
    洛因（計三十二萬元），顯不相當，被告庚○○、乙○○、
    戊○○與己○○四人所為，並非單純討債，而確具勒贖不法
    所有意圖甚明，其等要價過高，等同勒贖無訛。
  (3)再者，被告庚○○於九十三年四月十九日在原審詰問時，以
    證人身分應檢察官詰問時卻證稱，之前他就欠我二十萬元，
　　我找他很多次，他都沒有出面等語，先前後供述不一，其嗣
　  後供詞，顯然係虛增債額，以圖卸責之詞。
  (4)又被告癸○○於偵查中供稱：九十二年八月十七日之前，聽
    己○○說，庚○○叫他和他們，一起出去抓人，抓人就有錢
    賺等語（詳九六三一號偵查卷(一)一四○頁背面）。由此可見
    ，被告庚○○等人於擄人前，即有以擄得被害人方法，而取
    得贖款之主觀認知，故被告庚○○、乙○○、戊○○與己○○四人，於擄得被害人張丁仁時，顯均已具有勒贖財物意圖
    ，甚為明確。
  5.庚○○、乙○○、戊○○與己○○要不論係向被害人張丁仁
    家屬勒贖，或係向被害人張丁仁勒贖，皆構成擄人勒贖罪：
    按縱然意圖勒贖係向被擄之人勒贖，仍然構成意圖勒贖而擄
    人罪（最高法院九十二年台上字第二九一三號、九十三年台
    上字第二八五九號判決參照）。又強盜罪及擄人勒贖罪，固
    均以取得財產上不法利益為目的，惟強盜罪，係以使用強暴
    、脅迫等手段，使人交付財物為構成要件；擄人勒贖罪，則
    以意圖勒贖而擄人為構成要件，後者犯罪態樣，係將被害人
    置於行為人實力支配下，予以脅迫，以便向被害人或其關係
    人勒索財物，因此，擄人勒贖罪本質上為妨害自由與強盜結
    合，在形式上則為妨害自由與恐嚇罪結合。亦即強盜與擄人
    勒贖同以意圖為自己或第三人不法所有為主觀違法要件，僅
    其實施手段不同。如有不法得財意思而施行強暴、脅迫，擄
    掠被害人脫離其原在處所，使喪失行動自由，而移置於自己
    實力支配下，藉以向被害人或其關係人勒索財物，即構成擄
    人勒贖罪，本質上為妨害自由與強盜結合，犯罪情節較單純
    強盜為重。換言之，即認區分強盜與擄人勒贖罪，係以是否
    將被害人擄走脫離其原有處所，使喪失行動自由，而移置於
    自己實力支配下，並以取贖為放人之對價關係，為其區別標
    準。即單純施以強暴、脅迫等手段，使人交付財物，構成強
    盜罪；如先將被害人擄走置於行為人實力支配下，再予以脅
    迫，以便向被害人或其關係人勒索財物行為，取贖財物並為
    釋放被擄人之對價時，一經實現，犯罪即屬既遂，不以須向
    被害人以外之人勒索財物為必要。查本件被告等人不但直接
    向被擄人即被害人張丁仁本人勒取財物，且竟令被害人張丁
    仁電其母親丁○○，要其母親準備贖款，進而向丁○○取得
    贖款，依上說明，自應成立擄人勒贖罪，至為明確。
  6.至於被告辯稱係被害人自願去向其母拿錢，此由被害人之母
    說被害人當時叫媽的聲音很好聽可得而知。然被害人之母雖
    聲稱：「當時他叫媽，叫很大聲，很好聽，我就出去了」、
    「就是叫媽，很好聽」，然而又稱：「（他臉上表情如何？
    ）我沒有想那麼多，表情沒有像以前那麼那個，沒有以前那
    麼笑容，我那時候生意很好。…，（你剛才陳述你兒子表情
    沒有像以前那麼那個，是何意思？）沒有像以前的臉色那麼
    好，但是因為我當時生意很忙，所以沒有想那麼多，也沒想
    到會發生這種事。就是臉色沒有那麼好看。」（見本院卷(二)
    第一一三、一一四頁），顯見丁○○係以一個母親的心態，
    認為兒子叫他的聲音很好聽（因為聽不出有何特別之處）。
    而以被害人當時受被告控制的情況，也不敢有其他表情致連
    累其母親，所以不能以其母親當時聽被害人叫媽的聲音很好
    聽，即認為被害人係自願去拿錢。
五、事實五、(四)被告庚○○、乙○○、戊○○與己○○於擄人行
    為中，繼續向被害人張丁仁強索第一級毒品海洛因：
  (一)被告庚○○供稱：毒品由被害人張丁仁，以0000000
    000號電話，連繫「偉仔」，將十錢海洛因帶來，因「偉
    仔」不敢單獨見面而作罷、九十二年八月十八日整天張丁仁
    雙腳，都被米黃色膠帶捆綁著；我們用手銬將張丁仁反銬；
    張丁仁的眼睛和嘴巴有被貼膠帶等語（詳九六三一號偵查卷
    (一)九六、一五七頁、原審卷(二)三十頁）。被告乙○○於偵查
    中供稱：庚○○與戊○○，在我抱住張丁仁後，就用手銬銬
    住他等語（詳九六三一號偵查卷(一)一六○頁）；被告癸○○
    於偵查中供稱：我回家時，看到張丁仁雙手，被手銬反銬，
    張丁仁的腳，是乙○○與戊○○用背包的背帶綁著等語（詳
    九六三一號偵查卷(二)一八一頁），復有手銬二副、膠帶一捆
    扣案可證（詳九六三一號偵查卷(三)一五八至一六一頁），足
    以證明，被告庚○○等人，於擄人行為中，仍繼續向被害人
    張丁仁強索毒品海洛因，且為控制被害人張丁仁行動自由，
    而以手銬銬住被害人張丁仁雙手、以膠帶纏繞被害人張丁仁
    眼睛和嘴巴及以背帶、米黃色膠帶綁住被害人張丁仁雙腳，
    堪以認定。
  (二)按刑法第三百四十七條意圖勒贖而擄人罪，係將被害人置於
    實力支配下。又按刑法上擄人勒贖罪，係以「意圖勒贖而擄
    人」為構成要件，其犯罪方法行為，係將被害人置於行為人
    實力支配下，予以脅迫，其犯罪目的行為，係向被害人或其
    關係人勒索財物，因此，擄人勒贖罪本質上，為妨害自由與
    強盜之結合；在形式上則為妨害自由與恐嚇罪結合。擄人勒
    贖行為一經實現，犯罪即屬既遂，且在被害人自由回復以前
    ，其犯罪行為，均在繼續進行中，在犯罪行為終了前，若基
    於擄人勒贖單一或概括犯意，先後向被害人或關係人，不法
    取得財物之多數行為，在行為人主觀上，既係基於一個擄人
    以取財單一犯意為之，客觀上又屬一個接續進行盜匪行為，
    自應認係一個包括的擄人勒贖行為，而僅論以擄人勒贖一罪
    ，不另論以強盜罪名（最高法院八十八年台上字第四三二０
    號判決參照）。是被告等人，已取得部分取贖財物，即現金
    十二萬元，嗣於擄人行為中，接續向被害人張丁仁勒贖毒品
    海洛因，依上說明，仍僅構成一個擄人勒贖罪。
六、事實五、(五)被告庚○○、乙○○與戊○○於擄人行為中，殺
    害被害人張丁仁及棄屍經過：
  (一)庚○○、乙○○與戊○○於擄人行為中共同殺害張丁仁：
  1.被告庚○○、乙○○、戊○○分持鋁棒、木棒及不明銳器等
    物，毆打被害人張丁仁頭部及腳部等處，致被害人張丁仁頭
    部受傷血流如注：
  (1)被告庚○○於偵查中及原審供稱：在己○○家，乙○○用球
　　棒、我拿棍子打被害人張丁仁；張丁仁在己○○處，於九十
  　二年八月十八日天快亮時，有被毆打，我拿木棒、乙○○拿
    鋁棒打被害人張丁仁腳和頭部等語（詳九六三一號偵查卷(一)
    一五七頁、原審卷(二)廿六至廿七頁）。
  (2)被告乙○○於偵查中供稱：被害人張丁仁咬我的手，我拿球
    棒打他的嘴部二下，庚○○用腳踢他，戊○○有毆打張丁仁
    等語（詳九六三一號偵卷(一)一六○頁背面）。
  (3)被告戊○○於偵查中及原審供稱：被害人張丁仁身體的傷，
    是庚○○及乙○○打的；有看到被害人張丁仁遭庚○○、乙○○分持木棍、鋁棒毆打等語（詳九六三一號偵查卷(一)一五
　  四頁、原審卷(二)三七頁）。
　(4)被告癸○○於偵查中及原審供稱：九十二年八月十八日上午
　  五、六時許，戊○○、乙○○、庚○○回來，我被打架聲吵
    醒，我醒來看到他們三人，在打那個男的；被害人張丁仁於
    九十二年八月十八日清晨，約六、七時，有被毆打等語（詳
    九六三一號偵查卷(一)一四○頁背面、原審卷(二)十七頁）。
  (5)互核被告庚○○等人供述，復有棒球棒一支及鋁棒一支扣案
    等情（詳九六三一號偵查卷(一)五八頁、偵查卷(三)一六二頁）
    。足以證明被告庚○○、乙○○、戊○○係分持鋁棒、木棒
    及不明銳器等物，毆打被害人張丁仁，致被害人張丁仁頭部
    受有傷害而流血。另被告己○○則未參與毆打被害人張丁仁
    行為，併予敘明。
  2.被告庚○○、乙○○與戊○○，於毆打被害人張丁仁時，並
    分別以膠帶黏住被害人張丁仁口、鼻部，終致被害人張丁仁
    窒息死亡：
  (1)被告庚○○於原審供稱：被害人張丁仁的眼睛和嘴巴，有被
    貼膠帶，嘴巴是乙○○黏的，釣蝦場出來帶上車後，就黏住
    他的眼睛；打被害人張丁仁後，不讓他叫，才用膠帶貼上他
　　嘴巴等語（詳原審卷(二)二八、三十頁）。
　(2)被告乙○○於偵查中供稱：因被害人張丁仁大叫，戊○○拿
　  膠布封被害人張丁仁的嘴巴等語（詳九六三一號偵查卷(三)十
    六頁）。
  (3)被告戊○○於偵查中及原審供稱：被害人張丁仁嘴巴的膠布
    應是乙○○封的；依死者照片顯示，黑色膠帶及衛生紙，是
    乙○○所作；被害人張丁仁頭部黑色膠帶，是乙○○綁的；
    眼睛部分膠帶，都是我貼的等語（詳九六三一號偵查卷(一)一
    五四頁、偵查卷(三)九、三一三頁、原審卷(二)三九頁）。
  (4)被告癸○○於偵查中供稱：十八日凌晨，戊○○有用黑色膠
    帶，綑被害人張丁仁眼和嘴巴等語（詳九六三一號偵查卷(三)
    三○六頁）。
  (5)互核前揭被告供述，及參酌死者張丁仁陳屍狀況照片顯示，
    被害人張丁仁係眼睛、鼻子遭黃色膠帶綑綁，其上方再以衛
    生紙貼金，嘴巴遭黃色、黑色兩種膠帶綑綁（內黃外黑）等
    情（詳０八二０專案現場勘察報告二頁），由此可證，被害
    人張丁仁頭部，曾遭黃色及黑色二種膠帶綑綁，至由何人綑
    綁膠帶，分別說明如下：
  被告戊○○出手黏貼黑色膠帶：被害人張丁仁死因，為窒息
    而死，已如前述，亦即係由黑色膠帶與米黃色膠帶，纏繞口
    鼻致死：
    經檢警於九十二年九月三日，前往高雄縣鳳旗路廿七之六號
    即己○○與癸○○租處採驗，在屋內取得黑色膠帶一捲，該
    捲膠帶上有指紋及血跡等情（詳九六三一號偵查卷(三)二一四
    至二一八頁）。嗣後鑑驗結果，發現膠帶上該枚指紋，經比
    對刑事警察局檔存戊○○指紋卡左拇指指紋相符（詳九六三
    一號偵查卷(三)二二五至二二六頁所附刑紋字第○九二○一六
    九九一五號刑事警察局鑑驗書）。另外該膠帶上血跡，則與
    被害人張丁仁血液相符（詳九六三一號偵查卷(三)二二七至二
    三一頁所附刑醫字第○九二○一六○一○四號刑事警察局鑑
    驗書）。由上開膠帶，有被告戊○○左拇指指紋及被害人張
    丁仁血跡反應，參酌發現被害人張丁仁屍體當時，血跡滿面
    ，且大量分佈在其所著衣物上半部（詳專案現場勘查報告十
    八頁所附編號十三、廿七、卅二，四二頁照片編號五一）等
    事證。經綜合研判，應係被告庚○○、乙○○、戊○○三人
    ，毆打被害人張丁仁時，被告戊○○以黑色膠帶，纏繞被害
    人張丁仁口鼻無疑。
  被告乙○○出手黏貼米黃色膠帶：
    原先被害人張丁仁確曾遭被告戊○○，黏貼黑色膠布於眼睛
    ，避免知悉被綁架至何處，惟事後不論是被告癸○○曾餵食
    水，或被害人張丁仁被毆打時，曾呼救或咬傷被告乙○○，
    在在均可見，被害人張丁仁在被毆打時，已被取下膠帶。該
    死亡膠帶，應該係被害人張丁仁遭被告庚○○、乙○○與戊○○等三人毆打時，因呼救、咬傷被告乙○○時，始被重新
    黏貼上。再據警方發現被害人張丁仁時現場照片及補充報告
    顯示（詳九六三一號偵查卷(三)一八七頁），膠帶纏繞情形為
    ：綑綁被害人張丁仁頭部，先係以黑色膠帶捆繞五至六層，
    再以米黃色膠帶捆繞一層；死者喉部（頸部）遭黑色膠帶捆
    繞三層；雙手及雙腿遭黑色膠帶捆繞。因此，可以斷定，黑
    色膠帶，係由被告戊○○所黏貼；至於米黃色膠帶，於發現
    被害人張丁仁屍體時，已經被除下，無從再檢驗指紋，以查
    知究竟為何人所黏貼。但依經驗法則，既然被告戊○○已經
    使用黑色膠帶，黏貼被害人張丁仁，且黑色膠帶並未用盡，
    而在毆打被害人張丁仁瞬間，被告戊○○應不至於另行再更
    換米黃色膠帶，因此，被害人張丁仁口鼻部位米黃色膠帶，
    應係另有他人所為。又從共同被告等人供述可知，下手黏貼
    膠帶者，除被告乙○○、戊○○互相指摘係對方所為外，其
    餘共同被告亦均供稱，係被告乙○○、戊○○所為。從而，
    被告戊○○既以黑色膠帶，黏貼被害人張丁仁，則米黃色膠
    帶，依經驗法則，自應為被告乙○○所為，殆無疑問。
  (6)被告庚○○、乙○○、戊○○三人，應就被害人張丁仁死亡
    結果，負擔全部責任（被告庚○○、乙○○、戊○○三人，
    對被害人張丁仁死亡，具有不確定故意）：
    按共同實施犯行數人其整體犯行與結果間，具有因果關係時
    ，凡有參與整體犯行實施者，均應就整體犯行負責。查本件
    被告庚○○、乙○○、戊○○三人，於毆打被害人張丁仁時
    ，因被害人張丁仁喊叫求救，及被告乙○○遭被害人張丁仁
    反咬一口；此時，被告乙○○、庚○○、戊○○三人，為防
    止被害人張丁仁再出聲喊救，以免擄人勒贖犯行曝光，被告
    庚○○、乙○○、戊○○三人，乃基於一個共同意思，一邊
    持足以傷人鋁棒、木棍毆打人體脆弱頭部，同時一邊以膠帶
    ，黏貼被害人張丁仁口鼻部位，使得被害人張丁仁死亡。由
    被告庚○○、乙○○、戊○○黏貼膠帶，封住被害人張丁仁
    口鼻及攻擊被害人張丁仁頭部行為觀之，足以證明，被告庚○○、乙○○、戊○○三人，有致被害人張丁仁於死決心。
    而被告乙○○、庚○○、戊○○三人，誰也沒互相阻止、制
    止或反對。尤其，上開黏貼膠帶整體犯行，與被害人張丁仁
    死亡結果，具有相當因果關係。被告庚○○、乙○○、戊○○三人，皆具有共同實施關係，而被害人張丁仁死亡結果，
    係出自於被告庚○○、乙○○、戊○○三人整體犯行。因此
    ，張丁仁死亡與被告三人殺人行為，顯有相當因果關係，且
    渠等三人，亦能預見被害人死亡結果發生，復不違背其等本
    意，被告庚○○、乙○○、戊○○三人間，顯共同具有殺人
    不確定故意，自應同負意圖勒贖而擄人，而故意殺人既遂刑
    責。故被告庚○○、乙○○、戊○○三人，意圖勒贖而擄人
    ，而故意殺人犯行，事證明確，均堪認定。以此觀之，被告
    庚○○之辯護人於本院上訴審辯稱，被告庚○○並無要使張
    丁仁死亡犯意，否則儘可以槍取命云云，即非可取。
  (7)又被告庚○○、乙○○、戊○○三人，於上開時地，以膠帶
    纏繞綑綁被害人張丁仁口、鼻部，令被害人張丁仁無法呼吸
    而窒息手段及殺害被害人張丁仁之事實，業據被告庚○○、
    乙○○、戊○○與癸○○供述在卷，並有「０八二０專案現
    場勘察報告」、被告己○○住處即高雄縣燕巢鄉鳳路廿七之
    六號勘驗筆錄（詳九六三一號偵查卷(二)一七八頁）、台南縣
    警察局現場勘察採證報告書及現場照片四十六紙、刑事警察
    局對所有蒐證所得證物所為鑑驗書共三份（詳九六三一號偵
    查卷(三)一八六至二二四、二二五至二三一頁）、法務部法醫
    研究所對被害人張丁仁屍體解剖報告（詳九九八號相驗卷一
    五至二三頁）在卷可稽，互核相符，足堪認定。雖被告庚○○辯護人辯稱，梁寶貴證言為傳聞證據，無證據能力，但依
    上所述，要不影響本件被告庚○○、乙○○、戊○○所為犯
    行之認定。
  (8)被告庚○○、乙○○與戊○○雖均辯稱，當時被害人張丁仁
    仍未死亡，他們要放被害人張丁仁，且也將手銬解下，膠帶
    放鬆，並未殺害被害人張丁仁云云。惟經警察機關，勘查採
    證被害人張丁仁陳屍在車上現況，被害人張丁仁係躺臥車後
    座，頭朝右車門並靠臥於右後椅背上，右手靠在右前椅背上
    ，左手被反壓於身體腰部下方，雙腳屈起於左後乘客座腳踏
    板上，雙手、腳、眼、嘴等部位，均遭米黃色及黑色膠帶綑
    綁纏繞，臉部並沾滿含有大量血跡衛生紙。然依被害人張丁
    仁上開陳屍情形，雙手遭膠帶反縛於背後，其如何能夠自行
    解脫膠帶，況左手尚且被身體壓住；再者，被害人張丁仁雙
    眼不僅為米黃色膠帶所纏繞，且膠帶上並由沾含有大量血液
    衛生紙所被覆，根本無法看見眼前景象，衡情，人之雙眼、
    雙手及雙腳，均遭綁住，一般人如何能夠自行脫困，實有疑
    問。參酌被害人張丁仁自遭被告庚○○、乙○○、戊○○三
    人，抬上八Ｓ─五三六一號小客車後，至為人發現陳屍該處
    為止，即未再離開該小客車；而被害人張丁仁右腹部，卻發
    現一死後刺傷，該死後刺傷如何而來？自係在被害人張丁仁
    被抬上八Ｓ─五三六一號小客車前，或是抬上車當時所造成
    。因此，被告庚○○、乙○○、戊○○辯稱，被害人張丁仁
    當時尚未死亡，而將被害人張丁仁，棄置於台南縣新化鎮九
    層嶺，係要放走被害人張丁仁，渠等未有殺害被害人張丁仁
    云云，完全不足採信。被害人張丁仁於庚○○、乙○○、戊○○，將其抬上八Ｓ─五三六一號小客車前，應即已死亡。
  (二)棄屍路線：
  1.被告庚○○、乙○○、戊○○，將被害人張丁仁屍體，抬上
    八Ｓ─五三六一號小客車後，從己○○租屋處，即高雄縣燕
    巢鄉（約九十二年八月十八日九時十九分許）、延著高雄縣
    路竹鄉（約九十二年八月十八日九時五十分許）、高雄縣湖
    內鄉（約九十二年八月十八日九時五十七分許）、台南市○○街（約九十二年八月十八日十時四十四分許）、台南縣仁
    德鄉○○路（約九十二年八月十八日十一時五分許）、台南
    縣新化鎮○○街（約九十二年八月十八日十一時廿八分至十
    四時十七分許）路線，尋找棄屍地點，有九十二年八月十八
    日被告庚○○行動電話0000000000與乙○○行動
    電話0000000000通聯紀錄在卷可稽（詳警卷(一)一
    三九、一四七頁）。此外，另依道路監視器所拍攝錄影照片
    二張顯示（詳九二偵九六三一號卷(一)四八至四九頁），該輛
    八Ｓ─五三六一號小客車車位，在台南縣歸仁鄉○○村○○○路○段，其時間為九十二年八月十八日十一時十分許；於
    臺南縣仁德鄉○○村○○路四六一號前，其時間則為九十二
    年八月十八日十一時五分。查臺南縣歸仁鄉○○村○○○路
    ，係在臺南縣仁德鄉○○村○○路四六一號之北，由此可知
    ，被告乙○○等人駕駛八Ｓ─五三六一號小客車，預備拋棄
    被害人張丁仁屍體，應係在九十二年八月十八日十一時十分
    許，經過上述兩處位置，此與被告將車輛往北行駛路線相符
    （相關位置地點詳九二偵九六三一號卷(四)三四頁）。
  2.又被告庚○○供稱：九十二年八月十八日十四時許，抵達台
    南縣新化鎮○○里○○○○○道路上，將被害人張丁仁腳上
    米黃色膠帶拆開，連同八Ｓ─五三六一號小客車，棄置於前
    述道路旁後離去等語（詳九六三一號偵查卷(一)九六頁），核
    與前述通聯紀錄所示所在地相符，由此可證，被告庚○○、
    乙○○、戊○○實際上棄屍路線，確與前述通聯紀錄、錄影
    照片所示路線相符。
  (三)又被告庚○○、乙○○、戊○○及辯護人，以被害人張丁仁
    死亡前，曾吸食毒品，曾給被害人張丁仁吃大腸及放鬆膠布
    ，放被害人張丁仁生路，不料被害人張丁仁因吸毒，無法解
    開，而在台南縣新化陳屍處窒息死亡云云，惟查：
  1.台南縣警察局於九十二年八月二十日，在台南縣新化鎮○○
    里○○○○○道路，勘查被害人張丁仁陳屍狀況與相片：(1)
    眼睛、鼻子遭黃色膠帶綑綁，上方再以衛生紙貼金，嘴巴遭
    黃色、黑色兩種膠帶綑綁（內黃外黑），舌頭外吐（因鼻子
    被膠帶與衛生紙蓋住，照片上已無法看到鼻子）。(2)雙手遭
    膠帶綑綁，右手放在右前椅背上，左手壓於身體腰部下方，
    兩手間綑綁膠帶，仍相互連接。(3)雙腳有遭綑綁痕跡，且左
    腳踝部，尚遺留綑綁膠帶，另雙腳足背部有磨擦造成小傷口
    。(4)腳下地板（小客車後座）有黃色厚質布帶。此與被告癸○○於九十二年九月五日，應檢察官訊問供稱，被害人張丁
    仁的腳，是庚○○他們，在九十二年八月十十八日凌晨五、
    六點離開時，由乙○○、戊○○用背包的背帶綁著」等情節
    相符。
  2.鑑定證人法醫師壬○○於九十二年八月廿二日，解剖被害人
    張丁仁屍體狀況（詳九九八號相驗卷十五至二三頁）：(1)身
    高一七六公分，胸寬卅六公分，胸厚廿四公分。(2)兩耳下線
    至下巴有多層白色壓跡（表示膠帶纏繞痕跡）。(3)下鼻頭蒼
    白。(4)胃內無內容物。(5)頭骨、肋骨、胸骨、鎖骨與脊骨，
    均無骨折。(6)檢體無毒品成分。(7)口鼻有膠帶經過痕跡，且
    出現組織壓迫情形，須考量死者於被人綑綁時，造成呼吸道
    阻塞死亡（悶死），加以解剖結果，未見其他重大傷害，及
    毒藥物反應，更加證實此種可能性。故死因為呼吸道阻塞造
    成窒息，死亡方式為他殺。
  3.鑑定證人法醫師壬○○於九十三年九月十三日，在原審供證
    （詳原審卷(三)一一一至一一三頁）：(1)毒品除非是量不足驗
    不出來，否則不受時間限制。(2)膽汁沒有檢查出來毒物反應
    ，胸腔、腹腔也沒有發現。(3)（毒品）六到十二個小時後，
　　會跑到膽汁內。(4)沒有發現嚴重致命的外傷存在。(5)兩個耳
　  朵連線到下巴，有膠布纏繞痕跡。(6)在鼻頭部位，較為蒼白
    ，有被壓迫的痕跡，這是他呼吸道被阻塞的一個證據。(7)胃
　　內無內容物，死前狀況表示處於胃排空、飢餓的狀態。若有
　  吃大腸，因是糯米類，排空時間至少要四個小時以上。(8)膠
    布纏繞的很密，一點空氣都沒有，五分鐘就會死亡。(9)臉部
    有被纏繞痕跡，膠布被剪掉。
  4.法醫研究所函鑑定人研判意見：死者胃內無內容物，死亡時
    間，距最後一餐四小時以上，死因膠布阻塞呼吸道，死亡時
    間在膠帶纏繞半小時內（詳原審卷(二)一三六至一三七頁）。
  5.綜上所述，足以證明：(1)被告辯稱，被害人張丁仁死亡前，
    曾吸食毒品與吃糯米類大腸之說，顯不能成立，理由如下：
    被害人張丁仁屍體內既無毒品反應，表示死亡前六小時內
    ，未有吸毒；若有吸毒，係因用量極輕微，而無毒品反應，
    所以，被害人張丁仁死亡前，意識清醒，並無因吸毒致意識
    不清狀況存在。膠布纏繞口鼻很密，五分鐘就會死亡，膠
    布纏繞半小時內會死亡，吃糯米類大腸排空時間，至少四小
    時以上，此有二種情況：Ａ、被告等給張丁仁吃糯米類大腸
    後，經過四小時以上，再以膠布纏繞其口鼻，造成張丁仁在
    五分鐘內，窒息死亡；Ｂ、被害人張丁仁早因膠布纏繞口鼻
    而窒息死亡，根本沒吃大腸。(2)被告庚○○、乙○○與戊○○三人，於十八日清晨，在高雄縣燕巢鄉○○路廿七之六號
    己○○住處，毆打被害人張丁仁，再以膠帶纏繞被害人張丁
    仁頭部，封住被害人張丁仁口鼻等處，造成被害人張丁仁受
    傷及無法呼吸而窒息死亡，再分別駕駛二輛小客車，載被害
    人張丁仁屍體自高雄縣燕巢鄉○○路己○○住處離開，直到
    九十二年八月十八日下午二時許，至台南縣新化鎮○○里○○○○○道路停車，予以棄屍，茲述理由如下：被告庚○○、乙○○、戊○○、己○○在「頑皮家族休閒育樂廣場」
    外，綁架被害人張丁仁，為避免被害人張丁仁知道身在何處
    及防止張丁仁逃跑，乃以膠帶貼住張丁仁雙眼，並綑綁其雙
    腳，故被害人張丁仁應知在被告等身上仍攜帶有槍枝，在不
    知時間與空間環境下，其隨時有遭槍殺恐懼；嗣在己○○住
    處時，因被害人張丁仁未聯絡到「阿偉」，故無法取得毒品
    ，被告庚○○、乙○○、戊○○三人即分持鋁棒、棒球棒，
    毆打被害人張丁仁，在此情形，被告庚○○、乙○○、戊○○三人，於九十二年八月十八日上午七時許，離開被告己○○住處，如真意係要放走被害人張丁仁，自可任由被害人張
    丁仁自行步行上車，被害人張丁仁必定唯命是從，自無需被
    告庚○○、乙○○與戊○○三人，再以膠布綑綁及黃色背包
    背帶，綑綁被害人張丁仁雙腳，再共同費力地，抬被害人張
    丁仁上車。被告庚○○、乙○○、戊○○三人，以膠布綑
    綁及黃色背包背帶，綑綁被害人張丁仁雙腳，係便於搬運被
    害人張丁仁屍體上車。被告庚○○、乙○○、戊○○三人
    ，於九十二年八月十八日清晨，帶著被害人張丁仁屍體出去
    ，係為避免引起他人注意。九十二年八月十八日清晨，被
    告庚○○、乙○○、戊○○三人，載被害人張丁仁屍體，離
    開被告己○○住處時，係由被告庚○○駕駛八Ｓ─五三六一
    號小客車（按係被害人張丁仁的車子），搭載被告戊○○與
    被害人張丁仁屍體，被告乙○○則駕駛六Ｗ─八九八五號小
    客車，尾隨在後，行至台南縣新化鎮某處電子遊藝場後換車
    ，再由被告庚○○駕駛六Ｗ─八九八五號小客車，搭載被告
    戊○○，被告乙○○則駕駛八Ｓ─五三六一號小客車，載被
    害人張丁仁屍體，兩輛車再一同駛往台南縣新化九層嶺山區
    ○○道路棄屍（詳九六三一號偵查卷(一)八一、一六一頁）。
    若斯時被害人張丁仁尚未死亡，則被告乙○○駕駛小客車途
    中，豈有不怕被害人張丁仁，在後座反撲抵抗之理！由此可
    證，被害人張丁仁顯早已死亡，渠等確係在進行棄屍行為。
  6.核諸被告庚○○、乙○○、戊○○三人，基於殺人動機，以
    膠帶纏繞綑綁被害人張丁仁口鼻部，致令其無法呼吸，再將
    被害人張丁仁屍體，棄於荒郊手段，遂行渠等殺害被害人張
    丁仁及掩飾犯罪跡證目的，被告庚○○、乙○○、戊○○三
    人，明知被害人張丁仁於渠等棄屍之際，已經死亡，然渠等
    既係以膠帶纏繞被害人張丁仁頭部，作為殺害被害人張丁仁
    手段，以棄屍作為遺棄被害人張丁仁屍體方法，被告庚○○
    、乙○○、戊○○三人，具有共同殺人及遺棄屍體故意，要
    足認定。
　7.綜上所述，被告庚○○、乙○○、戊○○、己○○等人所辯
  　，均無可採。本件被告等人犯行，事證明確，均堪認定。
肆、論罪部分：
一、按行為後，法律有變更者，適用裁判時之法律。但裁判前之
    法律有利於行為人者，適用最有利於行為人之法律，刑法第
    二條第一項，定有明文。查本件被告庚○○、乙○○分別於
    九十一年間、九十二年六月間，持有槍彈行為，其後槍砲彈
    藥刀械管制條例，於九十四年一月廿六日經總統以華總一義
    字第○九四○○○一○一○一號修正公布，並於九十四年一
    月廿八日生效，就檢察官起訴被告庚○○、乙○○所犯修正
    前槍砲彈藥刀械管制條例第十一條第四項之條項業經刪除，
    並將該條項所規定「未經許可持有其他可發射子彈具有殺傷
    力之改造手槍罪」，移至第八條第四項合併修正，修正前後
    該罪構成要件，雖無不同，惟修正後刑度，已由「一年以上
    七年以下有期徒刑，併科新台幣七百萬元以下罰金」，提高
    為「三年以上十年以下有期徒刑，併科新台幣七百萬元以下
    之罰金」。比較被告等二人行為時法及裁判時法結果，以修
    正前槍砲彈藥刀械管制條例第十一條第四項，較有利於被告
    ，爰依刑法第二條第一項但書規定，本件應適用修正前槍砲
    彈藥刀械管制條例第十一條第四項規定，合先敘明。至被告
    庚○○、乙○○等二人，其等被訴違反槍砲彈藥刀械管制條
    例第七條第四項及第十二條第四項部分，則未經修正，自無
    新舊法比較問題，當然適用裁判時之法律，先為敘明。
二、被告庚○○部分：
    核被告庚○○所為，係犯修正後槍砲彈藥刀械管制條例第七
    條第四項未經許可無故持有手槍、第十二條第四項未經許可
    無故持有子彈罪、修正前同條例第十一條第四項未經許可，
    持有可發射子彈具有殺傷力改造手槍罪、刑法第二百十二條
    變造特種文書罪、第三百四十八條第一項意圖勒贖而擄人，
    而故意殺人罪、第二百四十七條第一項遺棄屍體等罪。被告
    庚○○分別於九十一年間、九十二年六月間，持有槍彈犯行
    ，其持有行為，為行為繼續，僅論以一個持有行為；被告庚○○就持有前揭槍彈行為，與被告乙○○間，有犯意聯絡及
    行為分擔，皆為共同正犯。又被告庚○○其未經許可，而持
    有槍彈行為，係一行為觸犯數罪名，為想像競合犯，應依刑
    法第五十五條規定，從較重修正後槍砲彈藥刀械管制條例第
    七條第四項未經許可持有手槍罪處斷。又被告庚○○先後多
    次變造特種文書犯行，時間緊接，且所犯係構成要件相同罪
    名，係基於概括犯意而為，為連續犯，應依刑法第五十六條
    規定，論以一罪，即論以連續變造特種文書罪，並依法加重
    其刑。又被告庚○○就上開連續變造特種文書犯行，與不詳
    成年男子間，有犯意聯絡及行為分擔，為共同正犯。又被告
    庚○○就上開擄人勒贖犯行，與被告乙○○、戊○○、己○○間，彼此間有犯意聯絡及行為分擔，均為共同正犯。另本
    件遺棄屍體犯行，已據檢察官於起訴書詳載，檢察官雖漏未
    敘及法條，但仍應認為業已起訴，且與其經起訴意圖勒贖而
    故意殺人罪部分，有牽連犯裁判上一罪關係，為起訴效力所
    及，本院自得併予審究，附此敘明。又被告庚○○就上開意
    圖勒贖而故意殺人與遺棄屍體罪犯行，與被告乙○○、戊○○間，有犯意聯絡及行為分擔，為共同正犯；渠等遺棄屍體
    ，係為湮滅故意殺人罪證，與意圖勒贖而故意殺人罪，有方
    法結果關係，為牽連犯，應依刑法第五十五條規定，從較重
    意圖勒贖而故意殺人罪處斷。另被告庚○○所犯違反槍砲彈
    藥刀械管制條例、變造特種文書罪及意圖勒贖而故意殺人罪
    ，其犯意個別，行為互殊，應分論併罰。至公訴人認，被告
    庚○○持國民身分證與汽車駕駛執照行使，以逃避警方查緝
    乙節，業據被告庚○○否認，公訴人亦未能提出證據，以證
    明被告庚○○有該部分行使犯行，則被告庚○○該部分犯行
    ，自屬不能證明，本應為無罪諭知，然行使行為與變照行為
    ，為吸收關係，係屬實質上一罪，爰不另為無罪諭知。另按
    刑法第六十二條所定自首減刑，係以對於未發覺犯罪，在有
    偵查犯罪職權公務員，知悉犯罪事實及犯人前，向職司犯罪
    偵查公務員坦承犯行，並接受法院裁判而言。苟職司犯罪偵
    查公務員，已知悉犯罪事實及犯罪嫌疑人後，犯罪嫌疑人始
    坦承犯行者，此為自白，而非自首。又所謂發覺，不以有偵
    查犯罪機關或人員，確知其人犯罪無誤為必要，僅須有確切
    根據得為合理可疑者，亦屬發覺。又按槍砲彈藥刀械管制條
    例第十八條第四項規定：「犯本條例之罪，於偵查或審判中
    自白，並供述全部槍砲、彈藥、刀械之來源及去向，因而查
    獲或因而防止重大危害治安事件之發生者，減輕或免除其刑
    」。經查，被告庚○○於九十二年八月卅一日凌晨五時四十
    分許，由被告乙○○駕駛六Ｗ─八九八五號小客車，搭載庚○○，途經台南市○○○路○段三一五巷一弄廿四號前，為
    警循線查獲，並扣得附表一編號一至十一所示槍彈。被告庚○○經警查獲後，於偵訊時除供承上開事實外，並同意帶同
    警方前往查扣其所有其他槍彈，隨即於當日即九十二年八月
    卅一日下午三時二十分許，帶同警方，前往高雄縣湖內鄉○○路○段三十一巷三號前，並同意經警方搜索ＺＰ─四九一
    六號小客車，而於車內扣得附表一編號十二所示子彈（詳九
    六三一號偵查卷(一)八五至八七頁及同偵查卷(一)一○八頁所附
    勘驗採證同意書）。其後於九十二年九月九日下午四時三十
    分許，被告庚○○再帶警方，至高雄縣湖內鄉○○○街三十
    二號廢棄工廠一只木櫃中，取出其所藏置附表一編號十三至
    十五所示槍彈（詳九六三一號偵查卷(二)二九一至二九二頁）
    。亦即，被告庚○○除於九十二年八月卅一日，當場為警所
    查獲附表一編號一至十一所示槍彈外，另帶同警方於九十二
    年八月卅一日、九十二年九月九日，分別查扣其所有附表一
    編號十二所示改造子彈五顆及附表一編號十三至十五所示槍
    彈。由此可知，本件係被告庚○○經警查獲後，始供述其同
    時藏有另支手槍，雖被告庚○○亦供述，其餘槍彈藏放處所
    ，然依卷內資料，並未因而查獲，或因而防止重大危害治安
    事件發生，則被告庚○○雖於偵審中自白，持有上開槍彈犯
    行，但尚不符槍砲彈藥刀械管制條例第十八條第四項規定，
    自無法予以減刑，併予敘明。
三、被告乙○○部分：
    核被告乙○○所為，係犯修正後槍砲彈藥刀械管制條例第七
    條第四項未經許可無故持有手槍罪、第十二條第四項未經許
    可無故持有子彈罪、修正前同條例第十一條第四項未經許可
    ，持有可發射子彈具有殺傷力改造手槍罪、刑法第三百四十
    八條第一項意圖勒贖而擄人，而故意殺人罪、第二百四十七
    條第一項遺棄屍體罪。被告乙○○未經許可持有槍彈行為，
    係一行為觸犯數罪名，為想像競合犯，應依刑法第五十五條
    規定，從較重修正後槍砲彈藥刀械管制條例第七條第四項未
    經許可持有手槍罪處斷。又被告乙○○就持有前揭槍彈行為
    ，與被告庚○○間，有犯意聯絡及行為分擔，均為共同正犯
    。又被告乙○○就上開擄人勒贖犯行，與被告庚○○、戊○○與己○○間，有犯意聯絡及行為分擔，均為共同正犯。另
    本件遺棄屍體犯行，已據檢察官於起訴書詳載，檢察官雖漏
    未敘及法條，但仍應認為業已起訴，且與其經起訴意圖勒贖
    而故意殺人罪部分等，有牽連犯裁判上一罪關係，為起訴效
    力所及，本院自得併予審究，併予敘明。又被告乙○○就上
    開意圖勒贖而故意殺人罪與遺棄屍體罪犯行，與被告庚○○
    、戊○○間，有犯意聯絡及行為分擔，為共同正犯；渠等遺
    棄屍體係為湮滅故意殺人罪證，與意圖勒贖而故意殺人罪，
    有方法結果關係，為牽連犯，應依刑法第五十五條規定，從
    較重意圖勒贖而故意殺人罪處斷。另被告乙○○所犯違反槍
    砲彈藥刀械管制條例及意圖勒贖而故意殺人罪，犯意個別，
    行為互殊，應分論併罰。
四、被告戊○○部分：
    核被告戊○○所為，係犯刑法第三百四十八條第一項意圖勒
    贖而擄人，而故意殺人罪、刑法第二百四十七條第一項遺棄
    屍體罪。被告戊○○就上開意圖勒贖而擄人罪，與被告庚○○、乙○○、己○○間，有犯意聯絡及行為分擔，為共同正
    犯。另本件遺棄屍體犯行，已據檢察官於起訴書詳載，雖檢
    察官漏未敘及法條，但仍應認為業已起訴，且與其經起訴意
    圖勒贖而故意殺人罪部分等，有牽連犯裁判上一罪關係，為
    起訴效力所及，本院自得併予審究，併予敘明。被告戊○○
    就上開意圖勒贖而故意殺人罪與遺棄屍體罪間，與被告庚○○、乙○○間，有犯意聯絡及行為分擔，為共同正犯；渠等
    遺棄屍體係為湮滅故意殺人罪證，與意圖勒贖而故意殺人罪
    ，有方法結果關係，為牽連犯，應依刑法第五十五條規定，
    從較重意圖勒贖而故意殺人罪處斷。
五、被告己○○部分：
    核被告己○○所為，係犯刑法第三百四十七條第一項意圖勒
    贖而擄人罪。按結合犯乃係將二以上獨立犯罪行為，依法律
    規定結合成一罪，其主行為為基本犯罪，舉凡利用基本犯罪
    之時機，而起意為其他犯罪，二者間具有意思聯絡，即可成
    立結合犯，至於他罪意思，不論起於實施基本行為之初，為
    預定計畫或具有概括犯意，抑或出於實施基本行為之際，而
    新生犯意，亦不問其動機如何，只須二行為間，具有密切關
    聯，而有犯意聯絡、事實認識，即可認與結合犯意義相當。
    故刑法第三百四十八條第一項意圖勒贖而擄人而故意殺害被
    害人罪，係結合擄人勒贖及殺被害人二犯罪行為為一罪，只
    須行為人利用意圖勒贖而擄人時機，而故意殺死被害人，其
    意圖勒贖而擄人與殺被害人間，即互有關聯，而成立此罪。
    核被告己○○與庚○○、乙○○、戊○○等人，共同擄人勒
    贖，係犯刑法第三百四十七條第一項意圖勒贖而擄人罪；惟
    被告己○○並無參與殺害被害人張丁仁犯行，依上說明，則
    被告己○○所為，僅係犯刑法第三百四十七條第一項意圖勒
    贖而擄人罪基本之罪；而被告庚○○、乙○○、戊○○渠等
    三人所為，則係犯刑法第三百四十七條第一項意圖勒贖而擄
    人罪之結合犯，亦即係犯刑法第三百四十八條第一項意圖勒
    贖而擄人而故意殺被害人罪。被告己○○就上開意圖勒贖而
    擄人罪犯行，與被告庚○○、乙○○與戊○○間，有犯意聯
    絡及行為分擔，皆為共同正犯。
六、其他法律適用說明：
  (一)按強盜罪與擄人勒贖罪，就均係以不法得財為目的，而施用
    強暴脅迫等手段，以剝奪被害人行動自由，且於被害人遭受
    挾持而陷於不能抗拒中，以加害其生命或健康之現在急迫危
    害為要脅，逼令被害人或第三人交付財物情節觀之，兩者均
    屬盜匪行為，其罪質並無不同。故於擄人勒贖行為繼續中，
    兼又強行劫取被擄人財物，所為強盜行為，在行為人主觀上
    ，既係基於一個擄人以取財單一犯意為之，客觀上又屬一個
    接續進行盜匪行為，自應認係一個包括的擄人勒贖行為，不
    另論以強盜罪名（最高法院八十八年台上字第四三二０號、
    九十二年台上字第四九一六號判決參照）。又按刑法上擄人
    勒贖罪，係以「意圖勒贖而擄人」為構成要件，其犯罪方法
    行為，係將被害人置於行為人實力支配下，予以脅迫，其犯
    罪目的行為，係向被害人或其關係人勒索財物，因此擄人勒
    贖罪，本質上為妨害自由與強盜結合；在形式上則為妨害自
    由與恐嚇罪結合。擄人勒贖行為一經實現，犯罪即屬既遂，
    在被害人自由回復以前，其犯罪行為均在繼續進行中，在犯
    罪行為終了前，被告等人於擄人勒贖行為繼續中，兼又強行
    劫取被害人財物強盜行為，在行為人主觀上，既係基於一個
    擄人以取財單一犯意為之，客觀上又屬一個接續進行盜匪行
    為，自應認係一個包括的擄人勒贖行為，不應再另論以強盜
    罪名。查本件被害人張丁仁所有車上毒品，即海洛因一錢及
    安非他命二兩、手機一具及所承租汽車上音響等物，均係被
    害人張丁仁行動自由，尚在被告庚○○等人控制中時遭取走
    ，參諸被告係為不法得財，而生擄人歹念，稽其所欲勒索金
    額，原為三十萬元，則被告於擄走被害人張丁仁，進而向被
    害人張丁仁及被害人母親丁○○勒索取得金錢十二萬元後，
    繼而強行取走被害人張丁仁所有毒品、租車音響及手機，應
    係基於擄人勒贖單一犯意而為之，應僅論以擄人勒贖一罪。
  (二)又按在實施擄人過程中，為排除障礙或壓抑反抗，或對被害
    人施以強暴行為，或對週遭被害人親友為壓制其防止或救援
    行為，除行為人另有傷害或妨害自由故意，在觀念上，應被
    吸收於擄人勒贖行為中，不應再論以妨害自由或傷害罪（最
    高法院八十九年台上字第一六０三號、九十一年台上字第七
    六九號判決參照）。故被告庚○○、乙○○、戊○○、己○○四人，對被害人張丁仁所為傷害、恐嚇、妨害自由，因無
    證據證明另有犯傷害、恐嚇及妨害自由故意，依上判決意旨
    ，皆應為擄人勒贖行為所吸收，均不另論罪，併此敘明。
  (三)從而，被告乙○○其辯護人於本院上訴審辯稱：本件被告應
    非該當擄人勒贖，而僅該當妨害自由，因被告恐嚇對象及取
　　贖對象同一，且被害人張丁仁母親丁○○，並未受到恐嚇，
　  而係被害人張丁仁直接請其母親丁○○給錢云云。依上所述
    ，被告乙○○之辯護人所辯，即非可取。
伍、無罪部分（即戊○○、己○○持有槍彈及癸○○部分）：
一、被告戊○○、己○○被訴非法持有槍彈部分：
  　關於被告戊○○與己○○所犯槍砲彈藥刀械管制條例第七條
    第四項未經許可無故持有手槍、同條例第十一條第四項未經
    許可無故持有可發射子彈具有殺傷力改造玩具手槍罪、同條
    例第十二條第四項未經許可無故持有子彈罪：
  (一)按被告未經審判證明有罪確定前，推定為無罪；又犯罪事實
    應依證據認定之，無證據不得認定犯罪事實；再被告或共犯
    自白，不得作為有罪判決唯一證據，仍應調查其他必要證據
    ，以察其是否與事實相符；又不能證明被告犯罪者，應諭知
    無罪之判決，刑事訴訟法第一百五十四條第二項、第一百五
    十六條第二項、第三百零一條第一項分別定有明文。是共同
    被告所為不利於己供述，固得採為其他共同被告犯罪證據，
    惟此項不利供述，須無瑕疵可指，而就其他方面調查，又與
    事實相符，始得採為其他共同被告犯罪事實認定，申言之，
    被告或共犯自白雖為證據一種，但前開刑事訴訟法第一百五
    十六條第二項規定，其立法目的在於補強證據擔保自白真實
    性，即以補強證據存在，藉以限制自白在證據上價值，防止
    偏重自白，發生誤判危險，且共犯者自白難免有嫁禍他人，
    而為虛偽供述危險，是則利用共犯者自白，為其他共犯罪證
    時，該共犯不利陳述，須無瑕疵可指，且就其他方面調查，
    又與事實相符者，始得採為其他共同被告犯罪事實之認定。
　(二)經查：1.被告「庚○○」於偵查中及原審供稱：我將我與乙○○持有二把手槍，借給己○○及戊○○壯膽防身用；戊○○有拿槍、己○○開車；我和戊○○、乙○○都有拿槍；戊○○、乙○○未拿槍；我身上有一支槍，我跟己○○說車上
    有三支槍，但他有無拿我不知道等語（詳九六三一號偵查卷
    (一)九五頁、一五六頁背面、同偵查卷(三)四七頁、同偵查卷(四)
    九一頁、原審卷(二)四三頁）。2.被告「乙○○」於偵查中則
　  供稱：庚○○、戊○○其中一人有槍等語（詳九六三一號偵
    查卷(一)一六○頁）。3.被告「戊○○」於偵查中及原審供稱
　  ：庚○○、乙○○有帶槍；我沒擁有那些槍彈；我沒持槍砲
    等語（詳九六三一號偵查卷(三)八頁、原審卷(一)七一、一四二
    頁）。4.被告「己○○」於偵查中及原審供稱：庚○○、乙○○有攜帶槍支；庚○○找我一起去，我沒有拿槍等語（詳
    九六三一號偵查卷(二)二七八頁、原審卷(一)一四二頁）。
  (三)互核上揭被告供述可知，僅有被告庚○○曾供稱，被告戊○○及己○○有拿槍，但事後又改稱，不知己○○有無拿槍，
    而被告庚○○自白身上有一支槍，由此可見，被告乙○○所
    供持槍者，應係被告庚○○，至於被告戊○○、己○○則均
    否認有持槍行為，故除被告庚○○供述外，顯無其他積極證
    據，足以證明被告戊○○、己○○有持有槍彈行為，依嚴格
    證據法則，公訴人認被告戊○○、己○○非法持有槍彈犯行
    ，尚有未洽。被告戊○○、己○○該部分被訴持有槍彈犯行
    ，既無證據足使法院得到堅信心證，依法自應均為無罪諭知
    ，以符法制。
二、被告癸○○部分（即被訴幫助擄人勒贖部分）
  (一)公訴意旨略以：被告癸○○於共同被告庚○○、乙○○、戊○○及己○○，共同為前開犯行時，其中渠四人於九十二年
    八月十七日，將被害人張丁仁，強押至高雄縣燕巢鄉○○村
    ○○路廿七之六號己○○住處，以球棒等物，毆打被害人張
    丁仁致傷，並以膠帶纏繞其眼睛及嘴巴，不讓其呼喊，再以
    背帶及米黃色膠帶，綁住其雙腳，迨至九十二年八月十八日
    凌晨三時許，被告己○○於床上睡覺，被告庚○○、乙○○
    及戊○○欲外出時，遂由知情而基於幫助意圖勒贖而擄人犯
    意之被告癸○○，看管被害人張丁仁，直至九十二年八月十
    八日凌晨六時許，被告庚○○、乙○○及戊○○返回該處。
    因認被告癸○○涉有刑法第三十條、第三百四十七條第一項
    幫助擄人勒贖罪嫌云云。
  (二)公訴人認被告癸○○涉有上開罪嫌，無非以：被告癸○○自
    白；共同被告乙○○、戊○○供述；○八二○專案現場勘查
    報告；扣案手銬二副、行動電話、鋁棒、膠帶及棒球棒等物
    ；拍攝８Ｓ─５３６１號、６Ｗ─８９８５號小客車行，經
    台南縣歸仁鄉○○村○○○路○段等路口照片；扣案衛星定
    位追蹤器（ＰＤＡ）、被害人張丁仁身分證、小客車駕駛執
    照及手機等物；６Ｗ─８９８５號、ＺＰ─４９１６號小客
    車蒐證照片；至共同被告己○○住處勘驗筆錄；台南縣警察
    局現場勘察採證報告及所附蒐證照片及鑑驗結果；刑事警察
    局對所有蒐證所得證物所為鑑驗書三份；被告等持有使用電
    話通聯紀錄；行動電話通聯紀錄對照解析表；刑事警察局槍
    彈鑑定書二份；頑皮家族現場蒐證照片七紙；模擬被告等人
    犯案路線地圖及法務部法醫研究所對被害人張丁仁屍體解剖
    報告及卷附相驗時蒐證照片等，為其主要論據。
  (三)按犯罪事實，應依證據認定之，無證據不得認定犯罪事實；
    又不能證明被告犯罪者，應諭知無罪判決，刑事訴訟法第一
    百五十四條第二項、第三百零一條第一項，分別定有明文。
    次按事實認定，應憑證據，如未能發現相當證據，或證據不
    足以證明，自不能以推測或擬制方法，為裁判基礎；認定不
    利於被告事實，須依積極證據，苟積極證據不足為不利於被
    告事實認定時，即應為有利被告之認定，更不必有何有利證
    據；又認定犯罪事實所憑證據，雖不以直接證據為限，間接
    證據亦包括在內；然無論直接或間接證據，其為訴訟上證明
    ，須於一般人均不致有所懷疑，而得確信其為真實程度者，
    始得為有罪認定（最高法院四十年台上字第八六號、三十年
    上字第八一六號、七十六年台上字第四九八六號判例參照）
    。又刑事訴訟法第一百六十一條，已於九十一年二月八日修
    正公布，該條第一項規定：檢察官就被告犯罪事實，應負舉
    證責任，並指出證明方法。因此，檢察官對於起訴犯罪事實
    ，應負提出證據及說服實質舉證責任。倘其所提出證據，不
    足為被告有罪積極證明，或其指出證明方法，無從說服法院
    以形成被告有罪心證，基於無罪推定原則，自應為被告無罪
    判決諭知（九十二年台上字第一二八號判例參照）。
  (四)經查：
  1.訊據被告癸○○固對被害人張丁仁於九十二年八月十七日晚
    上，遭共同被告庚○○等人，挾持在高雄縣燕巢鄉○○村○○路二十七之六號，且遭共同被告庚○○等人毆打時，被告
    癸○○有在場目擊等情，並不爭執；惟被告癸○○堅決否認
    有幫忙擄人勒贖行為，辯稱：伊未應允為其他共同被告，幫
    忙看管被害人張丁仁，伊提供茶水給被害人張丁仁後，即去
    睡覺，實際上，並未有實施看管被害人張丁仁行為等語。
  2.查被告癸○○於九十二年八月卅一日初次警詢供稱：於九十
    二年八月十七日晚上八至九時許，我與己○○吵架，當晚我
    就跑到己○○戶籍地，即高雄縣燕巢鄉鳳雄村鳳西巷廿五號
    ，去看電視，當晚過不久（約三十分），己○○打電話來，
    叫我回去現居地談話，己○○當時告訴我，進去屋內後，就
    不要說話，也不要多問，當我進入屋內時，即看到己○○的
    哥哥戊○○，約在九十二年八月十八日凌晨四時許，戊○○
    、庚○○及乙○○聲稱，要去玩電動，己○○向我說，他很
    累要睡覺，然後庚○○叫我看住該名被綁男子，當時我沒有
    應答，然後乙○○、戊○○就共同將該名被綁男子，雙腳綁
    起來，然後戊○○、庚○○及乙○○就出外打電玩，約在同
    日十八日上午六時許，戊○○、庚○○及乙○○回到屋內，
    然後我就睡著等語（詳九六三一號偵查卷(一)廿一至二頁）。
    嗣被告癸○○於九十二年八月卅一日檢察官偵查中供稱：我
    是己○○的女友，九十二年八月十七日晚上八、九點許，我
    和他吵架，我到他的戶籍地即高雄縣燕巢鄉凰雄村鳳西巷廿
    五號看電視，過約三十分鐘，己○○他叫我回鳳旗路租賃處
    ，他在外面等我，我們一起進去，他叫我不要問是什麼事，
    我進屋後，看到戊○○，乙○○、戊○○、庚○○他們三人
    一起出去，要出去時，戊○○叫我看一下，而使一個眼色，
    我知道他的用意，我「喔」一聲，我將那個男的扶坐好，給
    他喝茶後，我就上床睡覺，後來我是被打架的聲音吵醒，我
    醒來看到那個男的左邊有血，戊○○、乙○○、庚○○在打
    那個男的，那個男的有反抗，我害怕就躲起來，我有叫醒己○○，但己○○不知如何是好，而在旁邊照顧我；在同日凌
    晨六點半至七點許，他們將那個男的拉上車，己○○就因看
    我受驚而陪我，沒和他們一起出去等語（詳九六三一號偵查
    卷(一)一三九至一四○頁筆錄）。由被告癸○○供述可知，被
    告癸○○所以至被害人張丁仁遭擄而被強行看管處所，係因
    伊係被告己○○同居女友，因與己○○吵架而去己○○凰西
    巷處看電視、談話，後來又回己○○找回而至該處，始巧遇
    被害人張丁仁已遭看管於該處；被告癸○○非自始即與其他
    共同被告就本件擄人勒贖案件，有事先預謀或事中犯意聯絡
    ，甚或連犯罪認知，亦付諸闕如；換言之，亦非其他共同被
    告，要求被告癸○○過去該處給予助力。再者，被告癸○○
    於其間，至多僅曾扶起被害人張丁仁，並給予茶水喝，其後
    即上床睡覺，並未對被害人張丁仁施予看管行為；況於斯時
    被告癸○○自己甚為害怕，需其男友己○○照顧，按諸經驗
    法則，應無從期待被告癸○○，對同案被告挾持被害人張丁
    仁犯行，提供如何助力。準此，尚難認被告癸○○對本件擄
    人勒贖犯行有幫助行為。
  3.又本件共同被告戊○○，於九十二年八月卅一日第二次警詢
    供述：庚○○、乙○○與我就一起至網咖上網，留下張丁仁
    叫癸○○看顧，經過好幾個鐘頭後，我再與庚○○、乙○○
    一起回到我弟弟租屋處；（你、庚○○、乙○○、張丁仁四
    人一起至己○○租屋處，己○○與癸○○有無在家？）當時
    他們有在家，但我有叫他們出去，後來又回來，全部在綁過
    程中他們均有在家，一直到我們要出門時，才叫癸○○看管
    被害人張丁仁等語（詳九六三一號偵查卷(一)一一二至一一五
    頁所附警訊）；雖言及彼等出去時，曾指示被告癸○○看管
    被害人張丁仁，但未述及被告癸○○有積極應允，或如何看
    管行為，且共同被告戊○○，嗣於九十二年八月卅一日檢察
    官偵查中則供稱：他們將張丁仁載往己○○家，我叫己○○
    先出去，我說我們要在屋內吃東西，我在旁邊吸安非他命，
    不久己○○及其女友癸○○一起回來等語（詳九六三一號偵
    查卷(一)一五三頁），仍未言及被告癸○○有提供助力。甚至
    共同被告庚○○，於九十二年八月卅一日偵查中更供稱：當
    時己○○、癸○○在睡覺，戊○○在打電腦；當時人手不夠
    ，我強迫己○○一起去，他沒對張丁仁如何，他女朋友也不
    知情等語（詳九六三一號偵查卷(一)一五七至一五八頁）；共
    同被告己○○於九十二年九月九日偵查中供稱：（除他們三
    人外，尚有何人共同作案？）沒有；只有我們四人同坐一部
    車，癸○○她不知情，也不知我們要去哪裡，他回家時我叫
    癸○○不要多問等語（詳九六三一號偵查卷(二)二七八頁）。
    是依上開共同被告三人供述觀之，被告癸○○對其他共同被
    告本件犯行，顯然不知情，則自難認被告癸○○有幫助故意
    ，且亦查無其他積極證據，足認被告癸○○有提供助力。依
    罪疑惟輕原則，自不得為不利被告癸○○之認定。
  4.參酌被告癸○○一再供述，其男友己○○對其叮嚀不要多問
    ，核與共同被告己○○供稱，我叫癸○○不要多問等語相符
    ，且其他共同被告亦無人供述，曾對癸○○言明挾持被害人
    張丁仁意在勒贖。是被告癸○○在主觀認知上，對其他共同
    被告擄人勒贖行為，顯難認為有違法性認知。準此，自無從
    為被告癸○○不利之認定。至起訴書所列有關被告癸○○證
    據清單，除編號一、二外，其餘編號三至十六所示，均係證
    明其他共同被告擄人勒贖之相關證據。依上所述，自均不足
    採為被告癸○○有提供助力之補強證據。
  5.綜上所述，被告癸○○尚難認有起訴書所指幫助擄人勒贖犯
    行，依「罪疑惟輕、合理懷疑、證據裁判」等原則，依法應
    為被告癸○○無罪之諭知，以昭公允。
陸：上訴駁回部分：
一、有罪部分（即庚○○持有槍彈、連續變造特種文書、意圖勒
    贖而擄人，並故意殺人；乙○○持有槍彈、意圖勒贖而擄人
    ，並故意殺人；戊○○意圖勒贖而擄人，並故意殺人；己○○意圖勒贖而擄人部分）：
  (一)原判決以被告庚○○（持有槍彈、連續變造特種文書、意圖
    勒贖而擄人並故意殺人）、乙○○（持有槍彈、意圖勒贖而
    擄人並故意殺人）、戊○○（意圖勒贖而擄人並故意殺人）
    、己○○（意圖勒贖而擄人），所犯上開各罪，均事證明確
    ，因予適用修正後槍砲彈藥刀械管制條例第七條第四項、第
    十二條第四項、修正前槍砲彈藥刀械管制條例第十一條第四
    項，刑法第二條第一項但書、第十一條、第二十八條、第三
    十七條第一項、第二項、第三十八條第一項第一款、第二款
    、第二項、第三項、第四十二條第三項、第五十一條第二款
    、第四款、第九款、第五十五條、第五十六條、第二百一十
    二條、第二百四十七條第一項、第三百四十七條第一項、第
    三百四十八條第一項，罰金罰鍰提高標準條例第一條前段、
    第二條規定，併審酌：(1)被告「庚○○」：因案假釋，而於
    遭通緝期間，不知悔改，平日即攜帶槍械在身，而後竟處於
    主導地位，聚集被告乙○○、戊○○與己○○等人，犯下本
    件擄人勒贖案，於取得贖款十二萬元後，竟未將被害人張丁
    仁釋放，續行妨害被害人行動自由，並與被告乙○○、戊○○等人，或持棍棒毆打被害人張丁仁，或持膠帶封住被害人
    張丁仁口、鼻部，終致被害人張丁仁口、鼻被封，而窒息死
    亡，其致被害人張丁仁死亡手段殘酷，而被告庚○○犯後態
    度不良，推諉犯行，不知悔改，又被告庚○○於被害人張丁
    仁死亡後，再與被告乙○○、戊○○共同將被害人張丁仁屍
    體，遺棄於極少人走動產業道路，並綑綁被害人張丁仁如同
    物品一般，致被害人張丁仁屍體，已開始腐敗腫脹，仍不得
    入土，其行為泯滅人性至極，並其犯罪動機、目的、手段及
    犯後態度等情，如不處以死刑，實不足以教化世人，並撫慰
    被害人張丁仁家屬傷痛，茲斟酌再三，認其惡性已達於有與
    社會永久隔離必要，爰予以量處死刑，並宣告褫奪公權終身
    。又被告庚○○被訴連續變造特種文書罪，量處有期徒刑柒
    月，以資懲儆。又被告庚○○被訴未經許可，持有槍彈罪，
    量處有期徒刑十二年，併科罰金新台幣六十萬元，罰金如易
    服勞役，以罰金總額與陸個月之日數，比例折算。又依刑法
    第五十一條第二款規定，宣告最重刑為死刑者，不執行他行
    ，但從刑不在此限。故被告庚○○應執行死刑，褫奪公權終
    身，至併科罰金部分，則毋須執行。(2)被告「乙○○」：曾
    因案執行有期徒刑完畢，於本件雖未構成累犯，但有前科在
    案，仍不知悔改，平日即攜帶槍械在身，而後竟與被告庚○○、戊○○與己○○等人，犯下本件擄人勒贖案，於取得贖
    款十二萬元後，竟未將被害人張丁仁釋放，又續行妨害被害
    人張丁仁行動自由，並與被告庚○○、戊○○等人，或持棍
    棒毆打被害人張丁仁，或持膠帶封住被害人張丁仁口、鼻部
    ，終致被害人張丁仁口、鼻被封，而窒息死亡，而被告乙○○亦為黏貼米黃色膠帶者，其貼膠帶行為係致被害人張丁仁
    死亡之重要原因，且被告乙○○犯後態度不良，推諉犯行，
    不知悔改，又被告乙○○於被害人張丁仁死亡後，再與被告
    庚○○、戊○○，共同將被害人張丁仁屍體，遺棄於極少人
    走動產業道路，並綑綁被害人張丁仁如同物品一般，致被害
    人張丁仁屍體，已開始腐敗腫脹，仍不得入土，其行為泯滅
    人性至極，並其犯罪動機、目的、手段、非處於主導地位及
    犯後態度等情，認惡性已達有量處無期徒刑必要，並宣告褫
    奪公權終身。又被告乙○○被訴未經許可，持有槍彈罪，量
    處有期徒刑十年，併科罰金新台幣四十萬元，罰金如易服勞
    役，以罰金總額與陸個月之日數比例折算。又依刑法第五十
    一條第四款規定，宣告最重刑為無期徒刑者，不執行他行；
    但罰金及從刑不在此限。故被告乙○○應執行無期徒刑，併
    科罰金新台幣四十萬元，罰金如易服勞役，以罰金總額與六
    個月之日數比例折算，褫奪公權終身。(3)被告「戊○○」：
    曾因案執行有期徒刑完畢，於本件雖未構成累犯，但有前科
    在案，仍不知悔改，竟與被告庚○○、乙○○與己○○等人
    ，犯下本件擄人勒贖案，於取得贖款十二萬元後，竟未將被
    害人張丁仁釋放，又續行妨害被害人張丁仁行動自由，並與
    被告庚○○、乙○○等人，或持棍棒毆打被害人張丁仁，或
    持膠帶封住被害人張丁仁口、鼻部，終致被害人張丁仁口、
    鼻被封，而窒息死亡，而被告戊○○亦為黏貼黑色膠帶者，
    其貼膠帶行為，係致被害人張丁仁死亡之重要原因，且被告
    戊○○犯後態度不良，推諉犯行，不知悔改，又被告戊○○
    於被害人張丁仁死亡後，再與被告庚○○、乙○○共同將被
    害人張丁仁屍體，遺棄於極少人走動產業道路，並綑綁被害
    人張丁仁如同物品一般，致被害人張丁仁屍體已開始腐敗腫
    脹仍不得入土，其行為泯滅人性至極，並其犯罪動機、目的
    、手段、非處於主導地位及犯後態度等情，認其惡性，已達
    於有量處無期徒刑必要，並宣告褫奪公權終身。(4)被告「己○○」：曾因案而被判處拘役尚未執行完畢，乃係有前科者
    ，竟不知悔改，仍與被告庚○○、乙○○與戊○○等人，犯
    下本件擄人勒贖案，於取得贖款十二萬元後，竟未將被害人
    張丁仁釋放，又續行妨害被害人張丁仁行動自由，衡其分擔
    本案犯行程度較低，並其犯罪動機、目的、手段、非處於主
    導地位及犯後態度等情，量處有期徒刑十二年，並斟酌其共
    犯擄人勒贖罪性質，認有必要宣告褫奪公權十年。
  (二)併敘明沒收部分：(甲)扣案附表一所示物品：(1)附表一編號一
    所示改造手槍、附表一編號八所示制式手槍、附表一編號十
    所示制式手槍、附表一編號十三所示改造手槍、附表一編號
    十四所示改造手槍各一把及附表一編號二所示制式子彈五顆
    、附表一編號三所示制式子彈四顆，附表一編號四所示改造
    子彈三顆、附表一編號九所示制式子彈二顆、附表一編號十
    一所示制式子彈四顆、附表一編號十五所示制式子彈二顆及
    土造子彈皆具殺傷力，均為違禁物，應依刑法第三十八條第
    一項第一款、第二項規定，均予宣告沒收之。(2)附表一編號
　  五所示改造子彈十一顆，係被告庚○○與乙○○所有，且供
    本件犯罪所用，業據被告庚○○與乙○○，於警偵訊及審理
    中供明，因採樣其中四顆試射，其中一顆雖可擊發但不具殺
    傷力，其他三顆則具殺傷力，因此其餘七顆是有無殺傷力已
    無從認定；參酌沒收兼具預防犯罪處分性質，爰依刑法第三
    十八條第一項第二款、第三項規定，均沒收之。(3)又按物之
　  能否沒收，應以裁判時為準，本件判決時，扣案如附表一編
    號二所示制式子彈一顆、附表一編號四所示二顆土造子彈、
    附表一編號五所示四顆土造子彈及附表一編號六所示二顆土
    造改造子彈、附表一編號九所示制式子彈四顆、附表一編號
    十一所示制式子彈三顆、附表一編號十二所示土造改造子彈
    二顆及附表一編號十五土造子彈一顆，業經鑑定試射，因擊
    發所餘彈殼，已非屬違禁物，且無法再用以犯罪，自無庸宣
    告予以沒收。(4)又附表一編號六所示土造子彈二顆，因不具
　  殺傷力，而附表一編號七所示土造金屬空彈殼三顆，均非屬
    違禁物，爰均不予宣告沒收。(乙)另扣案附表二所示物品：1.
　　槍彈部分應否沒收，已如前(一)部分所述。2.附表二編號十五
　  、十六、十七、廿二所示物上照片，為供被告庚○○犯共同
    變造特種文書罪之用，依刑法第三十八條第一項第二款規定
    ，宣告沒收。3.附表二編號十三、十四、十九、廿、廿六、
　　廿七、卅四、卅五、卅七、四十四、五十一、五十二、五十
　  四所示物品，為被告庚○○、乙○○、戊○○、己○○犯本
    件擄人勒贖犯行，與擄人勒贖行為中，對被害人張丁仁為傷
    害、恐嚇及妨害自由等行為工具，依刑法第三十八條第一項
    第二款規定，宣告沒收。4.除前揭宣告沒收物品外，其餘物
    品，或係與本件無關，而不宣告沒收，或雖屬違禁物，但與
　　本件無關，應由檢察官另聲請沒收。
二、無罪部分（即戊○○、己○○持有槍彈及癸○○部分）：
　　原判決則以被告戊○○、己○○二人被訴持有槍彈部分及被
  　告癸○○被訴幫助擄人勒贖部分，渠等犯罪，均尚屬無法證
    明，因而對被告被告戊○○、己○○被訴持有槍彈部分及被
    告癸○○被訴幫助擄人勒贖部分，均為無罪諭知。
三、本院經核，原判決認事用法，均無違誤，就被告有罪部分，
    量刑亦稱妥適。
  (甲)關於檢察官上訴部分：
  (一)有罪部分（含戊○○及己○○無罪部分）上訴意旨略以：
  1.被告庚○○部分：
  (1)公訴人於一審，曾請求將「台南地檢」九十二年度偵字第一
    ○七八○號及九十三年偵字六七八號併辦（即台南地檢此次
    向本院併辦九十四年偵字八一五六號）：「1.併案第一件事
    實：九十二年二月三日凌晨一時三十分許，庚○○手持仿BE
    RETTA-改造具殺傷力九二手槍，結夥李建和、江春榮、黃信
    華，在高雄縣仁武鄉仁福村三巷三十二號「義守椰子園休閒
    廣場」，強盜被害人沈華山、吳再春、林文進與林舉華等人
    手機（沈華山、吳再春、林文進、林舉華手機各一支）及現
    金（依序為被害人沈華山二萬七千元、吳再春二萬七千元、
    林文進一萬九千元、林舉華六千元）。2.併案第二件事實：
    九十二年二月七日晚上九時許，庚○○持仿BERETTA-改造具
    殺傷力九二手槍，結夥李建和、江春榮，在高雄縣大樹龍目
    村龍目路一一三之九號張武陽住處，將被害人「蘇董」押至
　　高雄縣大樹鄉某處，而強盜被害人「蘇董」現金二萬元及第
　  一級毒品海洛因數包」。上開台南地檢二件併案事實，與被
    告庚○○本件所犯擄人勒贖罪，所持有手槍，具有連續犯關
    係，為裁判上一罪，原判決未將上開二次非法持有手槍，併
    予審理論罪，尚有未洽。
  (2)另公訴人於一審，亦請求將「高雄地檢」九十二年偵字第二
    二四○六號併辦（即高雄地檢此次向本院併辦九十四年偵字
    一四四七五號）：「1.併案第一件事實：九十一年四月廿一
    日晚上九時廿五分許，庚○○持仿BERETTA-改造具殺傷力九
　　二手槍，在高雄縣小坪村東照山，強盜被害人黃一成現金一
　  千元及提款卡三張。2.併案第二件事實：九十一年九、十月
    間某日晚上八時，庚○○持仿BERETTA-改造具殺傷力九二手
　　槍，在高雄縣仁武鄉南二高橋下，強盜被害人李文賢現金八
　  萬元。3.併案第三件事實：九十一年十月間某日下午七、八
    時許，庚○○持仿BERETTA-改造具殺傷力九二手槍，結夥三
    名不詳姓名男子，在高雄縣大社鄉○○村○○路陳瑞龍住處
    ，強盜被害人李文賢現金十二萬元。4.併案第四件案事實：
    九十二年四月十六日上午十時許，庚○○持仿BERETTA-改造
    具殺傷力九二手槍改造具殺傷力九二手槍，在高雄縣大社鄉
　　○○村○○路「國巨電子公司」後方工寮，夥同林建男強行
　  擄走被害人林聰賢，並將被害人林聰賢至高雄縣大社鄉觀音
    山區附近，而在向被害人林聰賢勒贖十萬元得手」。以上高
    雄地檢四件併案事實，被告庚○○所持有手槍犯行，與被告
    庚○○本件持有改造槍枝犯行，時間緊接，手段相同，所犯
　  罪名同一，顯基於概括犯意為之，為連續犯，原判決未併予
    審判，難謂允當。
  (3)求為將原判決撤銷，另與被告庚○○所犯槍砲彈藥刀械條例
    罪嫌及刑法強盜、擄人勒贖等罪嫌，併為適法判決云云。
  2.被告乙○○部分：
  　被告乙○○於本件擄人勒贖而殺人及棄屍過程，均全程參與
    ，原判決亦認定：「被告乙○○與庚○○、戊○○，或持棍
    棒毆打張丁仁，或持膠帶封住張丁仁口、鼻部，終至張丁仁
    口、鼻被封而窒息死亡，被告乙○○亦為黏貼米黃色膠帶之
    人，其貼膠帶行為，係致張丁仁死亡之重要原因之一，且被
    告乙○○犯後態度不佳，推諉犯行，不知悔改」等語，可見
    若無被告乙○○配合參與，張丁仁當不致慘死，並棄屍於人
    跡較少產業道路上，被告乙○○犯罪手段殘酷與惡性，與被
    告庚○○相同，原判決對被告乙○○未為死刑判決，自有未
    洽云云。
  3.被告戊○○與己○○部分：
  (1)非法持有槍彈部分：本件擄人勒贖案件，係由被告庚○○主
    導，自以被告庚○○到案後首次供詞，較為可信。又被害人
    張丁仁身材高大，欲擄走張丁仁，必須有相當武器，則被告
    戊○○與己○○二人亦分持手槍作案，不違常理。另本件於
    九十二年八月十七日上午六時許，當被告庚○○等人發現張
    丁仁行蹤後，由被告庚○○駕車，搭載乙○○、戊○○及己○○等人，前往埋伏張丁仁，則渠等於狹小車內，自有察看
    、把弄扣案槍彈行為，是扣案槍彈，當已在被告庚○○、乙○○、戊○○及己○○等四人之共同實力支配下，則被告戊○○及己○○自應成立共同持有扣案槍彈罪嫌云云。
  (2)又被告戊○○於本件擄人勒贖而殺人及棄屍過程，均全程參
    與，原判決亦認戊○○及庚○○、乙○○，或持棍棒毆打張
    丁仁，或持膠帶封住張丁仁口、鼻部，終至張丁仁口、鼻被
    封而窒息死亡，被告乙○○亦為黏貼米黃色膠帶之人，其貼
    膠帶行為，係致張丁仁死亡之重要原因之一，且被告乙○○
    犯後態度不佳，推諉犯行，不知悔改」等語，可見若無被告
    戊○○配合參與，張丁仁當不致慘死，並棄屍於人跡較少產
    業道路上，被告戊○○犯罪手段殘酷與惡性，與被告庚○○
    相同，原判決對被告戊○○未為死刑判決，自有未洽云云。
  (3)另被告己○○於本件擄人勒贖過程，全程參與，甚且在被告
    庚○○、乙○○與戊○○外出前，還電話召請其女友癸○○
    回到高雄縣燕巢鄉○○路廿七號同居處，一同看管張丁仁，
    直至庚○○、乙○○與戊○○返回，均無釋放張丁仁作為，
    故張丁仁雖非死於被告己○○之手，但張丁仁之死，與己○○繼續看管，有重大關係，原判決僅判處己○○有期徒刑十
    二年，顯然過輕云云。
  (二)關於無罪部分（即癸○○部分）檢察官上訴意旨略以：
  1.原判決既採信癸○○供述，而認定：「被告庚○○、乙○○
    、戊○○及己○○共同前往安裝衛星定位追蹤器於張丁仁車
    上，及己○○確有參與擄人行為，另被告庚○○、乙○○、
    戊○○及己○○均具擄人勒贖犯意聯絡」云云。依此，被告
    癸○○既在事前及事中，均知悉被告庚○○等四人犯行，原
    判決竟謂被告癸○○對本案不知情，自有未洽。
  2.共同被告庚○○、乙○○、戊○○及己○○四人，將張丁仁
    押至被告癸○○與己○○同居處，若己○○不欲癸○○參與
    其事，實無必要以電話召請癸○○返回同居處，並於被告庚○○、乙○○、戊○○外出時，與己○○共同看管張丁仁。
    又被告癸○○事先，既已明知被告庚○○、乙○○、戊○○
    及己○○四人欲對張丁仁擄人勒贖，且親見張丁仁被擄回其
    與己○○同居處，則被告癸○○行為，自已該當於刑法第三
    百四十七條第一項幫助擄人勒贖罪嫌，原判決竟諭知被告癸○○無罪，顯有未當云云。
  (三)本院經查：
  1.被告庚○○部分：本件起訴犯行，經認定被告庚○○槍彈有
    罪部分，係認定前揭槍枝，為被告庚○○於九十二年六月間
    某日，向綽號「貴兄」所購買；依此觀之，則被告庚○○顯
    無可能，持九十二年六月間，所購買槍枝，而在九十一年九
    、十月間，犯下前開併案強盜犯行，是自難認併案部分，與
    本件起訴部分間，有牽連犯裁判上一罪關係，自無予以併案
    審理。又檢察官併辦意旨稱，該部分事實與本件事實，有連
    續犯關係，為裁判上一罪，而移送併辦。然本件檢察官，並
    未起訴庚○○犯有刑法第三百三十條第一項加重強盜罪，自
    不構成所謂連續犯關係，故而，併案部分與本件亦無裁判上
    一罪關係（詳細理由如後述）。是檢察官上訴意旨，認本件
    併案部分，原審應併予審理論罪，自無理由。本院爰不予審
    理，而退回原併案機關，依法偵查。
  2.被告乙○○部分：檢察官上訴意旨，以被告乙○○犯行與被
    告庚○○相同，亦應判處死刑云云。然查，本件擄人勒贖並
    殺害被害人張丁仁，被告庚○○係首謀且主導全案犯行，而
    被告乙○○，僅係依被告庚○○指示而行事，則被告乙○○
    犯行，自無法與被告庚○○同視，檢察官上訴意旨，認被告
    乙○○犯行，與被告庚○○犯行相同，應對被告乙○○亦量
    處死刑，依上論述，自非可取，為無理由。
  3.被告戊○○與己○○非法持有槍彈部分：經查本件被告等人
    於前往擄取張丁仁時，固共乘一部車，但本件被告等人擄取
    張丁仁方式，係由乙○○抱住張丁仁，另庚○○、戊○○用
    手銬銬住張丁仁，使張丁仁不能抗拒，再將張丁仁強押進入
    小客車內，全部擄人上車過程，並未見被告庚○○、乙○○
    有出示扣槍彈行為，至於前往擄人途中，係由被告庚○○駕
    車，則被告庚○○自無可能取出扣案槍枝，查看及把弄，而
    被告乙○○部分，亦無證據顯示，其有出示扣案槍彈，給被
    告戊○○及己○○觀看，則檢察官上訴意旨，以被告四人同
    乘一部車，在前往擄人途中，戊○○及己○○必然知悉庚○○及乙○○有察看及把弄扣案槍彈，此情顯為臆測之詞，不
    足採信。檢察官上訴意旨，認被告戊○○及己○○，應成立
    共同持有扣案槍彈罪嫌，自非有理。
  4.關於被告戊○○部分：被告戊○○於本院擄人勒贖犯行，檢
    察官上訴意旨，以被告戊○○犯行與被告庚○○相同，亦應
    判處死刑云云。然本件擄人勒贖犯行，被告庚○○係首謀且
    主導全案犯行，而被告戊○○，與乙○○同係依被告庚○○
    指示而行事，則被告戊○○犯行，自無法與被告庚○○同視
    ，檢察官上訴意旨，認被告戊○○犯行，應與被告庚○○犯
    行相同，而請求對被告戊○○亦量處死刑，依上論述，亦非
    可取，為無理由。
  5.至被告己○○量刑部分：查被告己○○在本件擄人勒贖犯行
    ，所參與僅為擄人及看管張丁仁行為，此等行為已在其擄人
    勒贖行為中，依法論處刑責，其餘被害人張丁仁死亡，被告
    己○○既未參與，自難令被告己○○，對此被害人張丁仁死
    亡，亦擔負刑責。檢察官上訴意旨，以原判決未審酌張丁仁
    死亡，與己○○繼續看管，有重大關係，而僅判處被告己○○有期徒刑十二年，量刑過輕云云，依上所述，亦無理由。
  6.被告癸○○部分：查被告癸○○縱使對於本件被告庚○○、
    乙○○、戊○○及己○○四人，擄人勒贖犯行，有知情不報
    情事，此情於道德上雖屬可議，然依罪刑法定原則，被告癸○○此舉並不構成犯罪。檢察官上訴意旨，以被告癸○○事
    前及事中知情，因認被告癸○○亦應負刑法第三百四十七條
    第一項幫助擄人勒贖罪，依上論述，顯非有據，自無理由。
  (乙)至於被告上訴意旨部分：被告庚○○、乙○○、戊○○、己○○上訴意旨略以：(一)被告庚○○辯稱，其並無要使被害人
    死亡意思，否則即會以槍取命云云，求為撤銷改判無罪。(二)
    另被告乙○○，係依職權上訴，然於本院上訴審其辯護人辯
    稱，本件被告應非該當擄人勒贖，而僅該當妨害自由而已，
　  因被告恐嚇對象及取贖對象同一，且被害人張丁仁母親丁○○，並未受到恐嚇，而係被害人張丁仁直接請其母親丁○○
    給錢云云。(三)另被告己○○上訴意旨，認本件係起因於，九
    十二年七月間，被害人張丁仁以葡萄糖粉摻入海洛因，賣給
    被告庚○○，庚○○乃要求張丁仁賠償，而生糾紛，本件依
    被告庚○○於九十三年四月十九日供稱：「九十二年八月十
    七日，要找己○○去抓張丁仁，係因伊叫己○○跟他一起去
    ，伊跟張說要還錢給張；我說要去討錢」云云；又於一審檢
    察官詰問時，被告庚○○供稱：「之前張丁仁他就欠我二十
    萬元，我找他很多次，他都沒出面，十二萬元是他要賠我的
    ，因他之前賣給我的毒品不純云云」；由此可見，被告己○○參與其事，主觀上係出於為被告庚○○向人要債，所要回
    款項，亦非要朋分，而係被告庚○○承諾，如討回債後，會
    將錢還給被告己○○，因此被告己○○主觀認知，非在使被
    害人張丁仁以財物取贖人身；故被告己○○與庚○○等人，
    抓張丁仁僅是妨害自由而已。(四)至告被戊○○上訴，係一審
    指定辯護律師，為其提起上訴；於本院上訴審時，被告戊○○辯稱，被害人張丁仁有吸食毒品，其死因可能與吸用毒品
    有關云云。本院經查：
  (一)關於被告庚○○等有無殺人犯意部分：本件係由被告庚○○
    、乙○○、戊○○黏貼膠帶，以封住被害人張丁仁口鼻，再
    攻擊被害人張丁仁頭部行為等情，足證被告庚○○、乙○○
    、戊○○三人，有致被害人張丁仁於死決心。且被告乙○○
    、庚○○、戊○○三人，於行為時，彼此也沒有互相阻止、
    制止或反對。尤其，其等上開黏貼膠帶整體犯行，與被害人
    張丁仁死亡結果，具有相當因果關係。則被告庚○○、乙○○、戊○○等三人，對被害人張丁仁死亡，自有不確定故意
    。渠等辯稱無殺人故意，並不足取。
  (二)關於本件是否屬於擄人勒贖部分，查「意圖勒贖而擄人」構
    成要件，其犯罪方法行為，係以被害人置於行為人實力支配
    下，再予以脅迫，其犯罪目的行為，則係向被害人或其關係
    人勒索財物，因此擄人勒贖罪，本質上為妨害自由與強盜結
    合；在形式上則為妨害自由與恐嚇罪結合；故擄人勒贖行為
    一經實現，犯罪即屬既遂，如在被害人自由回復以前，其犯
    罪行為均在繼續進行中，在犯罪行為終了前。依此，本件被
    告等於擄走被害人張丁仁後，即先將被害人張丁仁所有車上
    毒品（即海洛因一錢及安非他命二兩）及手機一具、所承租
    汽車上音響等物取走，自已該當於擄人勒贖，且被告等於其
    擄人勒贖犯行繼續中，又將被害人張丁仁強押至其母親生意
    攤前，進而向被害人張丁仁及被害人母親丁○○勒索取得金
    錢十二萬元，自均屬被告等擄人勒贖犯行。是被告辯稱，本
    件不該當擄人勒贖，僅係妨害自由，核非可信。至被告辯稱
    ，其僅係要債，而非擄人勒贖云云。倘係如此，則當被告等
    強押被害人張丁仁，向其母親丁○○拿走十二萬元後，何以
    又要再拿八萬元，顯見非僅是要債而已。而依證人丁○○於
    本院上訴審供稱，其兒子張丁仁叫媽的聲音，已不如以前那
    麼有笑容等語（詳本院上訴卷(二)一一三頁）。更足以證明，
    被告等當時，係強押被害人張丁仁取贖無訛。
  (三)至於被告等辯稱，造成張丁仁死亡，雖係他們去將張丁仁押
    出所致，但被害人張丁仁死亡，亦同時併有被害人張丁仁自
    己吸用毒品所致，至少是併為死亡原因，此如再檢驗採取張
    丁仁的血去檢驗，血中有無毒品反應，即可明白；另被害人
    張丁仁死亡時間，尚無法確定云云。經查，就此等疑義，本
    院於上訴審，特地再傳訊鑑定人即法醫師壬○○到庭作證供
    稱，（辯護人詢問，並提示一審卷(二)一三六頁，第二點提到
    死因，為膠布阻塞呼吸道，係如何判定？）鑑定書有提到，
    因為死者來的時候，其膠帶已經移除，但依外表觀察，死者
    雙耳連線以下，至下巴間，有白色壓跡，人死後，應該會有
    充血反應，但這部分因為有東西壓住，所以沒有充血，而鼻
    頭蒼白，鼻頭代表外呼吸道，外呼吸道及嘴巴均堵起來，舌
    頭腫脹突出，是死後的變化，兩側內部皮膚較深，因內部受
    壓力較小，所以皮膚顏色較深，臉部呼吸道外側受壓力較大
    ，所以皮膚較蒼白，所以判定膠布經過其口、鼻；另就被害
    人舌頭外吐部分，因看到死者屍體時，已經嚴重腐敗，嚴重
    腐敗到內部，觀察結果，胸腹腔內左右肋膜腔內，積有油膩
    物質，表示其身體內脂肪，因溫度關係，而全部跑到體腔裡
    面，這就告訴我們，為何會看到舌頭突出膠布外面的原因，
    因為不管膠布再怎麼黏貼，碰到油，就自己會被壓開，加上
    屍體腐敗時，腹腔內會有壓力，所以將舌頭推出；且死者外
    生殖器腫脹，是因人死後蛋白質及受細菌影響而腫脹，就是
    有甲浣氣體而腫脹，做解剖的時候，就可以證實，因為解剖
    當時，當劃破屍體時有砰一聲，體腔內的氣體，就全部跑出
    來，這氣體還保存在體內時，就是一個壓力，會把內臟往外
　　壓出來；（辯護人又詢問，判定口、鼻有膠帶經過的痕跡，
　  是否因口、鼻有膠帶經過的痕跡，就可認定是因膠帶掩住口
    、鼻而致死亡？有無其他可能死亡原因？）鑑定證人壬○○
    答，在這個案子裡面，沒有其他可能死亡原因等語（詳本院
    上訴卷(二)一一八至一一九頁）；（另被告辯護人又詢問，當
    時天氣很熱，悶在車內的被害人，是否可能因為太熱，窒息
    而死？）鑑定證人壬○○回答，就本案而言，應該不會，理
    由如下：被告手腳，並未被捆的很牢，且被害人是廿七歲成
    年人，身高一七六公分，如果被綑綁在車內，覺得不舒服時
    ，應該有力量可以踹開門，當然不會因天氣熱休克死亡等語
    （詳本院上訴卷(二)一一九頁）。此外，關於被害人張丁仁是
    否有吸用毒品一節，（被害人是否可能因為在車內吸入我們
    吸食海洛因的香煙，而窒息死亡？）鑑定證人壬○○供稱，
    如果有吸入，檢查應該就會檢查出來有海洛因的報告，但本
    件並沒有檢出；（依現場勘查小組採集死者血跡送驗結果，
    有陽性反應，且被害人母親丁○○亦稱，被害人有吸毒習慣
    ，此點法醫師是否認同？為何解剖屍體化驗，沒有毒品反應
    ？）鑑定證人壬○○答稱，我們有做ＤＮＡ，現場所採血跡
　　，要看是什麼地方採的血跡，血跡形成原因為何，如與ＤＮ
　  Ａ吻合，可證明是何人所留下，但與藥物反應沒有關係，做
    血跡檢查，一定要先確認是否真正的血液，如是真正的血液
    ，才會是陽性反應，所以送驗的陽性反應，僅代表是真的是
    血跡而已，不是毒品陽性反應等語（詳本院上訴卷(二)一二五
    頁）。是以，本件被告質疑被害人張丁仁死亡原因，係併有
　  因為吸用毒品關係，即非可信。又關於被害人張丁仁死亡時
    間為何？鑑定人壬○○供稱，依被告等人於九十四年十月六
    日所為陳述（詳本院上訴卷(二)一二○至一二四頁），被害人
    張丁仁死亡時間，應該在離開己○○家的時候，就是將其口
    、鼻遮掩起來時死亡的。理由如下：(1)依被告等人敘述，十
    七日帶去找他媽媽，隔天是十八日，一般來講，室溫下死亡
    ，舌頭會吐出來，要五天時間，而本件屍體在廿日早上發現
    ，至少有一天以上時間，再怎麼縮短，也要有三天，但往回
　　算是十八、十九日就已經死亡。(2)死亡時間最準確，是要看
　  胃內容物，消化道內容物完全不見要四個小時，但因本件死
    者完全沒有看到被大腸梗住情形，且大腸是糯米做的，消化
    時間應該更長，如果是中午吃的，應該到下午三、四點才可
    能都沒有，經我推估被害人死亡時間，應該在離開己○○家
    之前，就已經因將其口、鼻掩住而死亡，依被害人之身材，
    壹個人將之拖出去可能有困難，必須三個人將之拖出，可能
    需要很大的力氣，可能該人已經沒有辦法走路，且如果被綁
    住的話，在被拖出去的過程，應該也會掙扎，所以，最有可
    能死亡時間，應該就是在當日早上六、七點左右，如果二次
    出庭敘述都吻合的話，早上六、七點的時間，就是被害人張
    丁仁最有可能的死亡時間等語（詳本院上訴卷(二)一二四至一
    二五頁）。是以，本件被告質疑被害人死亡時間，如係三天
    以上，那豈不是在九十二年八月十七日被告抓人當天，被害
    人張丁仁即死亡嗎？依上開鑑定人法醫師供稱，被告等質疑
    ，顯有誤解，不僅不合理的，且與事實不符，本件被害人張
    丁仁死亡時間，應該是九十二年八月十八日死亡。
　(丙)綜上所述，檢察官上訴意旨及被告上訴意旨所述，均無理由
  　，爰俱予駁回上訴。
柒、退回併案部分
  　就被告庚○○部分，台南地檢署、高雄地檢署及屏東地檢署
    ，分別併案前來，本院認為應均予退回，茲分別說明如下:
一、台南地檢向本院併辦案號：九十四年偵字八一五六號（即原
    向一審併辦案號：九十二年偵字第一○七八○號及九十三年
    偵字第六八七號）：
  (一)併案第一件
  1.併案事實：九十二年二月三日凌晨一時三十分許，庚○○持
    仿BERETTA-改造具殺傷力九二手槍（槍枝管制編號：000000
    0000，原併辦意旨書所載為槍枝管制編號：0000000000；嗣
    於原審到庭公訴人以補充理由書補充更改為槍枝管制編號：
    0000000000，應以0000000000號為準），結夥李建和、江春
    榮、黃信華，在高雄縣仁武鄉仁福村三巷三十二號「義守椰
    子園休閒廣場」，強盜被害人沈華山、吳再春、林文進與林
    舉華等人手機（沈華山、吳再春、林文進、林舉華手機各一
    支）及現金（依序為被害人沈華山二萬七千元、吳再春二萬
    七千元、林文進一萬九千元、林舉華六千元）。
  2.認被告庚○○所涉犯法條：槍砲彈藥刀械管制條例第十一條
    第四項未經許可持有具殺傷力改造手槍罪、第十二條第四項
    未經許可持有子彈罪、刑法第三百三十條第項加重強盜罪。
  3.不予併案理由：
  (1)檢察官於九十三年二月十六日併辦意旨稱，該部分犯罪事實
    與本案事實有連續犯關係，屬裁判上一罪，而移送併辦。然
    本案並未起訴被告庚○○犯刑法第三百三十條第一項加重強
    盜罪，自不構成所謂連續犯關係，故該併案部分與本案並無
    裁判上一罪關係，本院不得予以審判，應退回併案。
  (2)該部分併案事實，為被告庚○○於九十二年二月三日，持前
    揭槍枝為強盜行為。惟本案起訴經認有罪部分，乃認前揭槍
    枝，係被告庚○○於九十二年六月間某日，向綽號「貴兄」
    所購買；是被告庚○○自無可能，持九十二年六月間，所購
    買槍枝，而於九十二年二月三日犯強盜案，則難認併案部分
    與起訴部分間有牽連犯裁判上一罪關係，本院無從依刑事訴
    訟法第二百六十七條規定，予以併案審理，應退回之。
  (二)併案第二件
  1.併案事實：九十二年二月七日晚上九時許，庚○○持仿BERE
    TTA-改造具殺傷力九二手槍（槍枝管制編號：0000000000，
    原併辦意旨書所載為槍枝管制編號：0000000000；嗣於原審
    到庭公訴人以補充理由書補充更改為槍枝管制編號：000000
    0000，應以0000000000號為準據），結夥李建和、江春榮，
    在高雄縣大樹龍目村龍目路一一三之九號張武陽住處，將被
    害人「蘇董」押至高雄縣大樹鄉某處，而強盜被害人「蘇董
    」現金二萬元及第一級毒品海洛因數包。
  2.認被告庚○○所犯法條：槍砲彈藥刀械管制條例第十一條第
    四項未經許可持有具殺傷力改造手槍罪、第十二條第四項未
    經許可持有子彈罪、刑法第三百三十條第一項加重強盜罪。
  3.不予併案理由：
  (1)檢察官於九十三年二月十六日併辦意旨稱，該部分犯罪事實
    與本案事實有連續犯關係，屬裁判上一罪，而移送併辦。然
    本案並未起訴被告庚○○犯有刑法第三百三十條第一項加重
    強盜罪，自不構成所謂連續犯關係，故此併案部分與本件並
    無裁判上一罪關係，本院不得予以審判，應退回併案。
  (2)該部分併案事實，為被告庚○○於九十二年二月七日晚上九
    時許，持前揭槍枝為強盜行為。惟本件起訴經認有罪部分乃
    認前揭槍枝，係被告庚○○於九十二年六月間某日，向綽號
    「貴兄」所購買；是被告庚○○自無可能，持九十二年六月
    間其所購買槍枝，而於九十二年二月七日犯強盜案，則難認
    併案部分與起訴部分間，有牽連犯裁判上一罪關係，本院無
    從依刑事訴訟法第二百六十七條規定併案審理，應退回之。
二、高雄地檢向本院併辦案號：九十四年偵字一四四七五號（即
    原向一審併辦案號：九十二年偵字第二二四○六號）
  (一)併案第一件
  1.併案事實：九十一年四月廿一日晚上九時廿五分許，被告庚○○持仿BERETTA-改造具殺傷力九二手槍（併辦意旨僅稱，
    改造手槍，嗣公訴人補充理由書，補充槍枝管制編號：0000
    000000），在高雄縣小坪村東照山，強盜被害人黃一成現金
    一千元及提款卡三張。
  2.認被告庚○○所涉犯法條槍砲彈藥刀械管制條例第十一條第
    四項未經許可持有具殺傷力改造手槍罪、刑法第三百三十條
    第一項加重強盜罪。
  3.不予併案理由
  (1)該部分併案事實，為被告庚○○於九十一年四月廿一日晚上
    九時廿五分許，持前揭槍枝為強盜行為。惟本件起訴並認定
    有罪部分，乃認前揭槍枝，係被告庚○○於九十二年六月間
    某日，向綽號「貴兄」所購買；是被告庚○○自不可能持九
    十二年六月間，所購買槍枝於九十一年四月廿一日犯強盜案
    ，則難認併案部分與起訴部分牽連犯裁判上一罪關係，自無
    從依刑事訴訟法第二百六十七條規定併案審理，應退回之。
  (2)至檢察官併辦意旨稱，該部分事實與本件事實，有連續犯關
    係，屬裁判上一罪，而移送併辦。然本件並未起訴被告庚○○犯有刑法第三百三十條第一項加重強盜罪，自不構成所謂
    連續犯關係。故併案部分與本件無裁判上一罪關係，本院不
    得予以審判，應退回併案。
  (二)併案第二件
  1.併案事實：九十一年九、十月間某日晚上八時，被告庚○○
    持仿BERETTA-改造具殺傷力九二手槍（原併辦意旨僅稱，改
    造手槍，嗣公訴人補充理由書補充為槍枝管制編號：000000
    0000），在高雄縣仁武鄉南二高橋下，強盜被害人李文賢現
    金八萬元。
  2.認被告庚○○所犯法條：槍砲彈藥刀械管制條例第十一條第
    四項未經許可持有具殺傷力改造手槍罪、刑法第三百三十條
    第一項加重強盜罪。
  3.不予併案理由
  (1)該部分併案事實，為被告庚○○於九十一年九、十月間某日
    晚上八時許，持前揭槍枝為強盜行為。惟本件起訴犯行，經
    認定有罪部分，乃認前揭槍枝，係被告庚○○於九十二年六
    月間某日，向綽號「貴兄」所購買；則被告庚○○自無可能
    持九十二年六月間所購買槍枝，而在九十一年九、十月間，
    犯下前開強盜案，是顯難認併案部分，與本件起訴部分間，
    有牽連犯裁判上一罪關係，自無從依刑事訴訟法第二百六十
    七條規定，予以併案審理，應退回之。
  (2)又檢察官併辦意旨稱，該部分事實與本件事實，有連續犯關
    係，為裁判上一罪，而移送併辦。然本件並未起訴被告庚○○犯有刑法第三百三十條第一項加重強盜罪，自不構成所謂
    連續犯關係，故該併案部分與本件無裁判上一罪關係，本院
    不得予以審判，應退回併案。
  (三)併案第三件：
  1.併案事實：九十一年十月間某日下午七、八時許，被告庚○○持仿BERE TTA-改造具殺傷力九二手槍（原併辦意旨僅稱
    ，改造手槍，嗣公訴人補充理由書補充為槍枝管制編號：00
    00000000），結夥三名不詳姓名男子，在高雄縣大社鄉○○
    村○○路陳瑞龍住處，強盜被害人李文賢現金十二萬元。
  2.認被告庚○○所犯法條：槍砲彈藥刀械管制條例第十一條第
    四項未經許可持有具殺傷力改造手槍罪、刑法第三百三十條
    第一項加重強盜罪。
  3.不予併案理由
  (1)該部分併案事實，為被告庚○○於九十一年十月間某日晚上
    七、八時許，持前揭槍枝為強盜行為。惟本件起訴經認有罪
    前揭槍枝，係被告庚○○於九十二年六月間某日，向綽號「
    貴兄」所購買；是被告庚○○自無可能持九十二年六月間，
    其所購買槍枝，而於九十一年十月間犯強盜案，則難認併案
    部分與起訴部分間有牽連犯裁判上一罪關係，無從依刑事訴
    訟法第二百六十七條規定，予以併案審理，應退回之。
  (2)檢察官於併辦意旨稱，該部分犯罪事實與本案事實，有連續
    犯關係，屬裁判上一罪，而移送併辦。然本件並未起訴被告
    庚○○犯刑法第三百三十條第一項加重強盜罪，自不構成所
    謂連續犯關係，故該併案部分與本案無裁判上一罪關係，本
    院不得予以審判，應退回併案。
  (四)併案第四件：
  1.併案事實：九十二年四月十六日上午十時許，庚○○持仿BE
    RETTA-改造具殺傷力九二手槍改造具殺傷力九二手槍（併辦
    意旨未載有槍枝，嗣公訴人補充理由書補充為槍枝管制編號
    ：0000000000），在高雄縣大社鄉○○村○○路「國巨電子
    公司」後方工寮，夥同林建男強行擄走被害人林聰賢，並將
    被害人林聰賢至高雄縣大社鄉觀音山區附近，而在向被害人
    林聰賢勒贖十萬元得手。
  2.認被告庚○○所犯法條：槍砲彈藥刀械管制條例第十一條第
    四項未經許可持有具殺傷力改造手槍罪、刑法第三百四十七
    條第一項擄人勒贖罪。
  3.不予併案理由
  (1)該部分併案事實為被告庚○○於九十二年四月十六日上午十
    時許，持前揭槍枝為擄人勒贖行為。惟本件起訴經認定有罪
    部分者乃前揭槍枝，係被告庚○○於九十二年六月間某日，
    向綽號「貴兄」所購買；是被告庚○○自無可能，持九十二
    年六月間所購買槍枝，而於九十二年四月十六日犯擄人勒贖
    案，則難認併案部分與起訴部分間有牽連犯裁判上一罪關係
    ，無從依刑事訴訟法第二百六十七條規定，予以併案審理，
    應退回之。
  (2)又被告庚○○就併案部分堅決否認有擄人勒贖行為，辯稱係
    與被害人林聰賢有金錢債務糾紛等語。而經原審多次傳喚被
    害人林聰賢到庭與被告庚○○對質，被害人林聰賢皆未到庭
    ，參諸併案相關證據，亦無從使法院對被告庚○○確有該擄
    人勒贖行為得出心證，是併案部分，自無法認定與起訴經認
    定有罪部分即擄人勒贖張丁仁部分，有連續犯關係，本院自
    不得予以審判，應退回併案。
三、屏東地檢向本院併辦案號：九十四年偵字第三○九九號（即
    原向一審併辦案號：九十二年偵字九二九、二五一二、二五
    三○、四七九五號）：
  (一)併案第一件
  1.併案事實：九十一年七月五日凌晨三時四十五分許，庚○○
    持仿BERETTA-改造具殺傷力九二手槍（槍枝管制編號：0000
    000000，併辦意旨書所載為槍枝管制編號：0000000000；嗣
    於原審公訴人以補充理由書補充更改為槍枝管制編號：0000
    000000，應以0000000000號為準），結夥許全旺、鄧志強，
    在，在屏東縣九如鄉○○村○○路○段一九○號「萬里城檳
    榔店」，強盜被害人劉秋月現金八千多元及香菸十餘條。
  2.認被告庚○○所犯法條：槍砲彈藥刀械管制條例第十一條第
    四項未經許可持有具殺傷力改造手槍罪、第十二條第四項未
    經許可持有子彈罪、刑法第三百三十條第一項、第三百三十
    條結夥三人以上攜帶凶器常業強盜罪。
  3.不予併案理由
  (1)檢察官於九十三年十一月廿九日併辦意旨稱，該部分犯罪事
    實與本案事實有連續犯關係，屬裁判上一罪，而移送併辦。
    然本案並未起訴被告庚○○犯有刑法第三百三十條第一項或
    三百三十一條之罪，自不構成所謂連續犯關係，故併案部分
    與本案無裁判上一罪關係，本院自不得審判，應退回併案。
  (2)該部分併案事實，為被告庚○○於九十一年七月五日，持前
    揭槍枝為強盜行為。惟本件起訴經認有罪部分乃認前揭槍枝
    ，係被告庚○○於九十二年六月間某日，向綽號「貴兄」所
    購買。是被告庚○○自無可能，持九十二年六月間其所購買
    槍枝，而於九十一年七月五日犯強盜案，則難認併案部分與
    起訴部分間有牽連犯裁判上一罪關係，本院無從依刑事訴訟
    法第二百六十七條規定，予以併案審理，應退回之。
  (二)併案第二件
  1.併案事實：九十一年七月五日凌晨三時五十二分許，庚○○
    持仿BERETTA-改造具殺傷力九二手槍（槍枝管制編號：0000
    000000，併辦意旨書所載為槍枝管制編號：0000000000；嗣
    於原審到庭公訴人以補充理由書補充更改為槍枝管制編號：
    0000000000，應以0000000000號為準），在屏東縣里港鄉○○村○○路一之八九號「台灣巨蛋超商」內，結夥許全旺、
    鄧志強，強盜被害人張彪煒「台灣巨蛋超商」店內現金一萬
    六千二百三十元。
  2.認被告庚○○所涉犯法條：槍砲彈藥刀械管制條例第十一條
    第四項未經許可持有具殺傷力改造手槍罪、第十二條第四項
    未經許可持有子彈罪、刑法第三百三十條第一項、第三百
    三十一條結夥三人以上攜帶凶器常業強盜罪。
  3.不予併案理由
  (1)檢察官於九十三年十一月廿九日併辦意旨稱，該部分犯罪事
    實與本案事實有連續犯關係，屬裁判上一罪，而移送併辦。
    然本案並未起訴被告庚○○犯有刑法第三百三十條第一項或
    三百三十一條之罪，自不構成所謂連續犯關係，故併案部分
    與本案無裁判上一罪關係，本院自不得審判，應退回併案。
  (2)該部分併案事實，為被告庚○○於九十一年七月五日凌晨三
    時五十二分許，持前揭槍枝為強盜行為。惟本案起訴經認有
    罪部分乃認前揭槍枝，係被告庚○○於九十二年六月間某日
    ，向綽號「貴兄」所購買；是被告庚○○自無可能，持九十
    二年六月間，其所購買槍枝，而於九十一年七月五日犯強盜
    案，則難認併案部分與起訴部分間有牽連犯裁判上一罪關係
    ，本院無從依刑事訴訟法第二百六十七條規定，予以併案審
    理，應退回之。
  (三)併案第三件
  1.併案事實：九十一年九月廿一日下午三時二十分許，在屏東
    縣萬丹鄉磚寮村磚仔嗂寮「乳牛場內」，被告庚○○持其所
    變造警察證件，向盧朝卿行使，而強盜被害人盧朝卿現金四
    十二萬元、身分證及駕駛執照。
  2.認被告庚○○所犯法條：刑法第三百三十七條侵占遺失物罪
    、第二百十六、二百十二條行使變造特種文書罪、第一百五
    十八條第一項僭行公務員職權罪、第三百三十條第一項、第
    三百三十一條結夥三人以上常業強盜罪。
  3.不予併案理由
    檢察官於併辦意旨稱，該部分犯罪事實與本案事實，有連續
    犯關係，屬裁判上一罪，而移送併辦。然本案並未起訴被告
    庚○○犯有刑法第三百三十條第一項或三百三十一條之罪，
    自不構成所謂連續犯關係，故併案部分與本案無裁判上一罪
    關係，本院不得予以審判，應退回併案。
  (四)併案第四件
  1.併案事實：九十一年十月七日中午十二時許，庚○○持仿BE
    RETTA-改造具殺傷力九二手槍（槍枝管制編號：0000000000
    ，併辦意旨書載為某不詳槍械；嗣於原審到庭公訴人以補充
    理由書補充更改為槍枝管制編號：0000000000，應以000000
    0000號為準），在屏東縣市○○路「萬里城檳榔攤處」，強
    盜被害人黃映瑜檳榔攤店內，現金七千多元及香菸十幾條。
  2.認被告庚○○所涉犯法條：槍砲彈藥刀械管制條例第十一條
    第四項未經許可持有具殺傷力改造手槍罪、第十二條第四項
    未經許可持有子彈罪、刑法第三百三十條第一項、第三百三
    十一條攜帶凶器常業強盜罪。
  3.不予併案理由
  (1)檢察官於九十三年十一月廿九日併辦意旨稱，該部分犯罪事
    實與本案事實，有連續犯關係，屬裁判上一罪，而移送併辦
    。然本案未起訴被告庚○○犯有刑法第三百三十條第一項或
    三百三十一條之罪，自不構成所謂連續犯關係，故併案部分
    與本案無裁判上一罪關係，本院自不得審判，應退回併案。
  (2)該部分併案事實，為被告庚○○於九十一年十月七日中午十
    二時許，持前揭槍枝為強盜行為。惟本件起訴經認有罪部分
    乃認前揭槍枝，係被告庚○○於九十二年六月間某日，向綽
    號「貴兄」所購買；是被告庚○○自無可能，持九十二年六
    月間其所購買槍枝，而於九十一年十月七日犯強盜案，則難
    認併案部分與起訴部分間有牽連犯裁判上一罪關係，本院無
    從依刑事訴訟法第二百六十七條規定併案審理，應退回之。
  (五)併案第五件
  1.併案事實：九十一年十月廿一日下午二時十分許，庚○○持
    仿BERETTA-改造具殺傷力九二手槍（槍枝管制編號：000000
    0000，原併辦意旨書載為某不詳槍械；嗣於原審到庭公訴人
    以補充理由書補充更改為槍枝管制編號：0000000000，應以
    0000000000號為準），及前揭偽造警察證件，夥同鄧志強，
    向盧建華行使偽造證件，在屏東市○○路家樂福前，強盜被
    害人盧建華現金十三萬七千元、三星牌行動電話一具、身分
    證、信用卡五張與支票二張。
  2.認被告庚○○所涉犯法條：刑法第二百十六、二百十二條行
    使變造特種文書、第一百五十八條第一項僭行公務員職權罪
    、第三百三十條第一項、第三百三十一條攜帶凶器常業強盜
    罪、槍砲彈藥刀械管制條例第十一條第四項未經許可持有具
    殺傷力改造手槍罪、第十二條第四項未經許可持有子彈罪。
  3.不予併案理由
  (1)檢察官於併辦意旨稱，該部分犯罪事實與本案事實，有連續
    犯關係，屬裁判上一罪，而移送併辦。然本案並未起訴被告
    庚○○犯有刑法第三百三十條第一項或三百三十一條之罪，
    自不構成所謂連續犯關係，故併案部分與本案無裁判上一罪
    關係，本院不得予以審判，應退回併案。
  (2)該部分併案事實，為被告庚○○於九十一年十月廿一日，持
    前揭槍枝為強盜行為。惟本案起訴經認有罪部分乃認前揭槍
    枝，係被告庚○○於九十二年六月間某日，向綽號「貴兄」
    所購買；是被告庚○○自無可能，持九十二年六月間，其所
    購買槍枝，而於九十一年十月廿一日犯強盜案，則難認併案
    部分與起訴部分間有牽連犯裁判上一罪關係，本院無從依刑
    事訴訟法第二百六十七條規定予以併案審理，應退回之。
  (六)併案第六件
  1.併案事實：九十一年十一月一日，庚○○持仿BERETTA-改造
    具殺傷力九二手槍（槍枝管制編號：0000000000，併辦意旨
    書僅載持槍；嗣於原審到庭公訴人以補充理由書補充更改為
    槍枝管制編號：0000000000，應以0000000000號為準），及
    前揭偽造警察證件，夥同李青晃、賴明雄，在高雄縣大寮鄉
    ○○路，竊取Ｅ四─八二九○號車牌一面，駛往屏東市○○
    路高屏大橋下，向王皇閔行使前揭偽造證件，又強盜王皇閔
    現金一萬多元與諾基亞手機二具後，再持前揭證件，在屏東
    縣潮州鎮小騎士炸雞店停車場，向王皇閔友人鍾英河、周啟
    仁行使，強盜周啟仁現金一千多元與三星牌手機，並擄走王
    皇閔、鍾英河、周啟仁，在高雄市○○街文藻學院旁，向王
    皇閔勒贖二萬九千元得手，並強迫三人吸食毒品海洛因，又
    在高雄市○○區○○路九三號五樓六室，強盜許珮真現金二
    萬元，及對王皇閔、鍾英河、周啟仁勒贖九萬元未得手。
  2.認被告庚○○所涉犯法條：刑法第二百十六、二百十二條行
    使變造特種文書罪、第一百五十八條第一項僭行公務員職權
    罪、第三百二十條第一項竊盜罪、第三百三十條第一項、第
    三百三十一條攜帶凶器常業強盜、槍砲彈藥刀械管制條例第
    十一條第四項未經許可持有具殺傷力改造手槍罪、第十二條
    第四項未經許可持有子彈罪、毒品危害防制條例第六條第一
    項以強暴方法使人施用第一級毒品罪。
  3.不予併案理由
    該部分併案事實，為被告庚○○於九十一年十一月一日，持
    前揭槍枝為強盜行為。惟本案起訴經認有罪部分乃認前揭槍
    枝，係被告庚○○於九十二年六月間某日，向綽號「貴兄」
    所購買；是被告庚○○自無可能，持九十二年六月間，其所
    購買槍枝，而於九十一年十一月一日犯強盜案，則難認併案
    部分與起訴部分間有牽連犯裁判上一罪關係，本院無從依刑
    事訴訟法第二百六十七條規定併案審理，應退回之。
四、另屏東地檢並以被告庚○○於九十一年九月廿三日，對被害
    人郭登道兄弟等人，為刑法第三百三十條第一項、第三百三
    十一條常業強盜行為。惟於九十四年一月七日臺南地方法院
    檢察署函送原審補充理由書（詳原審卷(四)七三至八○頁），
    已未提及該部分犯罪事實，且檢察官於九十四年三月一日原
    審時，並表示該部分不再聲請併案（詳原審卷(四)一四二頁）
    ，故該部分不列入上開併案部分，併此敘明。
據上論斷，應依刑事訴訟法第三百六十八條，判決如主文。
本案經檢察官吳忠賢到庭執行職務。
中　　華　　民　　國　　94　　年　　11　　月　　10　　日
                  刑事第六庭    審判長法　官  蔡崇義
                                      法　官  吳永宋
                                      法　官  董武全
以上正本證明與原本無異。
除被告癸○○外，其餘被告及檢察官如不服本判決，應於收受本
判決後十日內向本院提出上訴書狀。其未敘述上訴理由者並得於
提起上訴後十日內向本院補提理由書狀（均須按他造當事人之人
數附繕本）「切勿逕送上級法院」。
　　　　　　　　　　　　　　　　　　　書記官  許美惠
中　　華　　民　　國　　94　　年　　11　　月　　10　　日
附錄法條：
刑法第二百十二條
偽造、變造護照、旅券、免許證、特許證及關於品行、能力服務
或其他相類之證書、介紹書，足以生損害於公眾或他人者，處一
年以下有期徒刑、拘役或三百元以下罰金。
刑法第二百四十七條第一項
損壞、遺棄、污辱或盜取屍體者，處六月以上五年以下有期徒刑
。損壞、遺棄或盜取遺骨、遺髮、殮物或火葬之遺灰者，處五年
以下有期徒刑。
刑法第三百四十七條第一項
意圖勒贖而擄人者，處死刑、無期徒刑或七年以上有期徒刑。
刑法第三百四十八條第一項
犯前條第一項之罪而故意殺人者，處死刑或無期徒刑。
條正後槍砲彈藥刀械管制條例第七條第四項
未經許可，持有、寄藏或意圖販賣而陳列第一項所列槍砲、彈藥
者，處五年以上有期徒刑，併科新台幣一千萬元以下罰金。
條正後槍砲彈藥刀械管制條例第十二條第四項
未經許可，持有、寄藏或意圖販賣而陳列子彈者，處五年以下有
期徒刑，併科新台幣三百萬元以下罰金。
條正前槍砲彈藥刀械管制條例第十一條第四項
未經許可，持有、寄藏或意圖販賣而陳列第一項所列槍砲者，處
一年以上七年以下有期徒刑，併科新臺幣七百萬元以下罰金。
 附表一：
┌──┬───┬──────┬─┬───────┬───────┐
│    │槍枝管│            │  │              │   所有人     │
│    │制編號│            │殺│              │              │
│編號├───┤ 槍枝及彈藥 │傷│   查扣經過   ├───────┤
│    │鑑  定│            │力│              │   沒  收     │
│    │文  號│            │  │              │              │
├──┼───┼──────┼─┼───────┼───────┤
│    │110215│仿ＢＥＲＥＴ│  │92.08.31凌晨五│              │
│    │1292號│ＴＡ廠半自動│  │時四十分許，朱│  庚○○      │
│ 一 ├───┤手槍製造之金│  │旺星、庚○○駕├───────┤
│    │      │屬玩具槍換裝│有│6Ｗ-8985小客車│              │
│    │刑鑑字│土造金屬槍機│  │，行經台南市中│改造90手槍（含│
│    │092016│、槍管而成之│  │華南路二段三一│彈匣一個）一枝│
│    │9790號│改造90手槍（│  │五巷一弄二十四│沒收。        │
│    │      │含彈匣一個）│  │號前為警查獲。│              │
│    │      │一枝。      │  │              │              │
├──┼───┼──────┼─┼───────┼───────┤
│    │      │            │  │              │  庚○○      │
│    │      │9mm制式子彈 │  │同上          │  乙○○      │
│ 二 ├───┤六顆。採樣試│  │              ├───────┤
│    │同上  │射一顆。    │有│              │除試射子彈一顆│
│    │      │            │  │              │外，9mm制式子 │
│    │      │            │  │              │彈五顆沒收。  │
├──┼───┼──────┼─┼───────┼───────┤
│    │      │            │  │              │  庚○○      │
│    │      │            │  │同上          │  乙○○      │
│ 三 ├───┤0.38吋制式子│  │              ├───────┤
│    │同上  │彈四顆。    │有│              │ 0.38吋制式子 │
│    │      │            │  │              │ 彈四顆沒收。 │
├──┼───┼──────┼─┼───────┼───────┤
│    │      │土造金屬彈殼│  │              │  庚○○      │
│    │      │加裝8.9mm金 │  │              │  乙○○      │
│ 四 ├───┤屬彈頭而成之│  │              ├───────┤
│    │同上  │土造子彈五顆│有│同上          │除採樣之二顆子│
│    │      │。採樣二顆試│  │              │彈已試射外，土│
│    │      │射。        │  │              │造金屬彈殼加裝│
│    │      │            │  │              │8.9mm金屬彈頭 │
│    │      │            │  │              │而成之土造子彈│
│    │      │            │  │              │三顆沒收。    │
├──┼───┼──────┼─┼───────┼───────┤
│    │      │土造金屬彈殼│  │              │              │
│ 五 │      │加裝7.4--8. │  │同上          │  庚○○      │
│    │      │8mm鉛質金屬 │  │              │  乙○○      │
│    ├───┤彈頭而成之土│  │              ├───────┤
│    │      │造子彈十一顆│有│              │除採樣之四顆已│
│    │同上  │。採樣四顆試│  │              │試射外，土造金│
│    │      │射，其中一顆│  │              │屬彈殼加裝7.4-│
│    │      │雖可擊發，但│  │              │-8.8mm鉛質金屬│
│    │      │不具殺傷力，│  │              │彈頭而成之土造│
│    │      │其他三顆具殺│  │              │子彈七顆沒收。│
│    │      │傷力。      │  │              │              │
├──┼───┼──────┼─┼───────┼───────┤
│    │      │            │  │              │              │
│ 六 │      │土造金屬彈殼│  │              │  庚○○      │
│    │      │加裝8.8mm金 │  │              │  乙○○      │
│    ├───┤屬彈頭而成之│  │              ├───────┤
│    │同上  │土造子彈四顆│無│同上          │試射二顆，不具│
│    │      │。採樣二顆試│  │              │殺傷力，不宣告│
│    │      │射，雖可擊發│  │              │沒收。        │
│    │      │，但不具殺傷│  │              │              │
│    │      │力。        │  │              │              │
├──┼───┼──────┼─┼───────┼───────┤
│ 七 │      │            │  │              │  庚○○      │
│    │      │            │  │              │  乙○○      │
│    ├───┤土造金屬空彈│  │              ├───────┤
│    │同上  │殼三顆。    │有│同上          │              │
│    │      │            │  │              │不宣告沒收    │
├──┼───┼──────┼─┼───────┼───────┤
│    │11021 │中共ＮＯＲＩ│  │              │              │
│ 八 │51293 │ＮＣＯ廠製二│  │同上          │  庚○○      │
│    │      │一三Ｂ型，口│  │              │  乙○○      │
│    ├───┤徑九mm之制式│  │              ├───────┤
│    │      │半自動手槍（│有│              │九mm之制式半自│
│    │同上  │含彈匣乙個）│  │              │動手槍（含彈匣│
│    │      │一枝。      │  │              │乙個）一枝沒收│
├──┼───┼──────┼─┼───────┼───────┤
│    │      │            │  │              │  庚○○      │
│    │      │9mm制式子彈 │  │              │  乙○○      │
│ 九 ├───┤六顆。採樣試│  │              ├───────┤
│    │同上  │射四顆。    │有│同上          │              │
│    │      │            │  │              │9mm制式子彈二 │
│    │      │            │  │              │顆沒收。      │
├──┼───┼──────┼─┼───────┼───────┤
│    │11021 │義大利ＢＥＲ│  │              │              │
│ 十 │51300 │ＥＴＴＡ廠製│  │              │  庚○○      │
│    │      │九二ＦＳ型，│  │              │  乙○○      │
│    ├───┤口徑九mm制式│  │同上          ├───────┤
│    │同上  │半自動手槍（│有│              │九mm制式半自動│
│    │      │含彈匣乙個）│  │              │手槍（含彈匣乙│
│    │      │一枝。      │  │              │個）一枝沒收。│
├──┼───┼──────┼─┼───────┼───────┤
│    │      │            │  │              │  庚○○      │
│    │      │            │  │              │  乙○○      │
│十一├───┤9mm制式子彈 │  │              ├───────┤
│    │同上  │七顆。試射三│有│同上          │  9mm制式子彈 │
│    │      │顆。        │  │              │  四顆沒收。  │
├──┼───┼──────┼─┼───────┼───────┤
│    │      │土造金屬彈殼│  │92.08.31下午三│              │
│    │      │加裝約8.3mm │  │時二十分許，於│              │
│    │      │-8.8mm之金屬│  │高雄縣湖內鄉中│  庚○○      │
│十二├───┤彈頭而成之改│  │山路二段三十一├───────┤
│    │同上  │造子彈五顆。│無│巷三號前，許全│              │
│    │      │採樣二顆試射│  │信之ＺＰ─四九│試射二顆，不具│
│    │      │，雖可擊發，│  │一六號自小客車│殺傷力，不宣告│
│    │      │但不具殺傷力│  │內，為警查獲。│沒收          │
├──┼───┼──────┼─┼───────┼───────┤
│    │      │仿ＳＩＧ　Ｓ│  │              │              │
│    │11020 │ＡＵＥＲ廠半│  │庚○○帶同警方│  庚○○      │
│    │22566 │自動手槍製造│  │至高雄縣湖內鄉│  乙○○      │
│十三├───┤之金屬玩具手│  │福生一街三十二├───────┤
│    │刑鑑字│槍，更換土造│有│號之廢棄工廠內│改造90手槍（含│
│    │092017│金屬槍管改造│  │起出所藏槍枝。│彈匣乙個）一枝│
│    │6903號│而成之改造90│  │              │沒收。        │
│    │      │手槍（含彈匣│  │              │              │
│    │      │乙個）一枝。│  │              │              │
│    │      │            │  │              │              │
├──┼───┼──────┼─┼───────┼───────┤
│    │11020 │仿ＢＥＲＥＴ│  │              │              │
│    │22567 │ＴＡ廠半自動│  │同上          │  庚○○      │
│    │      │手槍製造之金│  │              │  乙○○      │
│十四├───┤屬玩具手槍，│  │              ├───────┤
│    │同上  │更換土造金屬│有│              │ 改造92手槍（ │
│    │      │槍管改造而成│  │              │ 含彈匣二個） │
│    │      │改造92手槍（│  │              │ 一枝沒收     │
│    │      │含彈匣二個）│  │              │              │
│    │      │一枝。      │  │              │              │
├──┼───┼──────┼─┼───────┼───────┤
│    │      │9mm制式子彈 │  │92.08.31凌晨五│              │
│    │      │二顆；約    │  │時四十分許，朱│              │
│    │      │8.6mm金屬彈 │  │旺星、庚○○駕│  庚○○      │
│十五├───┤頭土造子彈三│  │6Ｗ-8985小客車├───────┤
│    │同上  │顆，其中一顆│有│，行經台南市中│9mm制式子彈二 │
│    │      │已採樣試射。│  │華南路二段三一│顆及約8.6mm金 │
│    │      │            │  │五巷一弄二十四│屬彈頭土造子彈│
│    │      │            │  │號前為警查獲。│二顆沒收。    │
└──┴───┴──────┴─┴───────┴───────┘
 附表二：
┌──┬───────┬───┬───┬───────────┐
│編號│扣押物名稱    │數 量 │所有人│      備    註        │
├──┼───────┼───┼───┼───────────┤
│ 一 │張丁仁國民身分│一張  │乙○○│對庚○○、乙○○於中華│
│    │證            │      │      │南路查扣              │
├──┼───────┼───┼───┼───────────┤
│ 二 │張丁仁自小客車│一張  │乙○○│對庚○○、乙○○於中華│
│    │駕駛執照      │      │      │南路查扣              │
├──┼───────┼───┼───┼───────────┤
│ 三 │貝瑞塔九０制式│一個  │乙○○│對庚○○、乙○○於中華│
│    │手槍彈匣      │      │      │南路查扣              │
├──┼───────┼───┼───┼───────────┤
│ 四 │制式子彈      │廿八顆│乙○○│對庚○○、乙○○於中華│
│    │              │      │      │南路查扣              │
├──┼───────┼───┼───┼───────────┤
│ 五 │改造子彈      │十五顆│乙○○│對庚○○乙○○於中華南│
│    │              │      │      │路查扣                │
├──┼───────┼───┼───┼───────────┤
│ 六 │已擊發之彈殼  │三顆  │乙○○│對庚○○、乙○○於中華│
│    │              │      │      │南路查扣              │
├──┼───────┼───┼───┼───────────┤
│ 七 │ 軍繩         │一條  │乙○○│對庚○○、乙○○於中華│
│    │              │      │      │南路查扣              │
├──┼───────┼───┼───┼───────────┤
│ 八 │偽造吳穆昌之國│一張  │乙○○│對庚○○、乙○○於中華│
│    │民身分證      │      │      │南路查扣              │
├──┼───────┼───┼───┼───────────┤
│ 九 │ 海洛因（含夾 │一小包│乙○○│對庚○○、乙○○於中華│
│    │ 鏈袋）       │      │      │南路查扣              │
├──┼───────┼───┼───┼───────────┤
│ 十 │中共制式手槍含│一支  │乙○○│對庚○○、乙○○於中華│
│    │彈匣          │      │      │南路查扣              │
├──┼───────┼───┼───┼───────────┤
│十一│黑色霹靂包    │一個  │乙○○│對庚○○、乙○○於中華│
│    │              │      │      │南路查扣              │
├──┼───────┼───┼───┼───────────┤
│十二│汽車音響      │一組  │乙○○│對庚○○、乙○○於中華│
│    │              │      │      │南路查扣              │
├──┼───────┼───┼───┼───────────┤
│十三│國際牌行動電話│一支  │乙○○│對庚○○、乙○○於中華│
│    │              │      │      │南路查扣              │
├──┼───────┼───┼───┼───────────┤
│十四│諾基亞行動電話│一支  │乙○○│對庚○○、乙○○於中華│
│    │              │      │      │南路查扣              │
├──┼───────┼───┼───┼───────────┤
│十五│偽造盧振榮之國│一枚  │庚○○│對庚○○、乙○○於中華│
│    │民身分證      │      │      │南路查扣              │
├──┼───────┼───┼───┼───────────┤
│十六│偽造馮子偉之國│一枚  │庚○○│對庚○○、乙○○於中華│
│    │民身分證      │      │      │南路查扣              │
├──┼───────┼───┼───┼───────────┤
│十七│偽造盧振榮自小│一枚  │庚○○│對庚○○、乙○○於中華│
│    │客車駕照      │      │      │南路查扣              │
├──┼───────┼───┼───┼───────────┤
│十八│偽造中國少年民│一枚  │庚○○│對庚○○、乙○○於中華│
│    │報新聞採訪記者│      │      │南路查扣              │
│    │證            │      │      │                      │
├──┼───────┼───┼───┼───────────┤
│十九│棒球棒        │一支  │乙○○│對庚○○、乙○○於中華│
│    │              │      │      │南路查扣              │
├──┼───────┼───┼───┼───────────┤
│二十│膠帶          │一捲  │乙○○│對庚○○、乙○○於中華│
│    │              │      │      │南路查扣              │
├──┼───────┼───┼───┼───────────┤
│二一│ 貝瑞塔九二制 │一支  │庚○○│對庚○○乙○○於中華南│
│    │ 式手槍含彈匣 │      │      │路查扣                │
├──┼───────┼───┼───┼───────────┤
│二二│ 偽造薛福順國 │一張  │庚○○│對庚○○乙○○於中華南│
│    │ 民身分證     │      │      │路查扣                │
├──┼───────┼───┼───┼───────────┤
│二三│ 毒品海洛因   │一小包│庚○○│對庚○○乙○○於中華南│
│    │              │      │      │路查扣                │
├──┼───────┼───┼───┼───────────┤
│二四│毒品安非他命  │一小包│庚○○│對庚○○乙○○於中華南│
│    │              │      │      │路查扣                │
├──┼───────┼───┼───┼───────────┤
│二五│棕色皮包      │一個  │庚○○│對庚○○乙○○於中華南│
│    │              │      │      │路查扣                │
├──┼───────┼───┼───┼───────────┤
│二六│摩托羅拉手機  │一支  │庚○○│自庚○○ZP-4916號小客 │
│    │              │      │      │車上查扣              │
├──┼───────┼───┼───┼───────────┤
│二七│手銬          │一幅  │庚○○│自庚○○ZP-4916號小客 │
│    │              │      │      │車上查扣              │
├──┼───────┼───┼───┼───────────┤
│二八│車牌          │一片  │庚○○│自庚○○ZP-4916號小客 │
│    │              │      │      │車上查扣              │
├──┼───────┼───┼───┼───────────┤
│二九│改造子彈      │五顆  │庚○○│自庚○○ZP-4916號小客 │
│    │              │      │      │車上查扣              │
├──┼───────┼───┼───┼───────────┤
│三○│毒品吸食器    │一瓶  │庚○○│自庚○○ZP-4916號小客 │
│    │              │      │      │車上查扣              │
├──┼───────┼───┼───┼───────────┤
│三一│IC電信卡      │三片  │庚○○│自庚○○ZP-4916號小客 │
│    │              │      │      │車上查扣              │
├──┼───────┼───┼───┼───────────┤
│三二│西瓜刀        │一支  │庚○○│自庚○○ZP-4916號小客 │
│    │              │      │      │車上查扣              │
├──┼───────┼───┼───┼───────────┤
│三三│衛星定位追蹤器│一組  │庚○○│自庚○○ZP-4916號小客 │
│    │              │      │      │車上查扣              │
├──┼───────┼───┼───┼───────────┤
│三四│三星牌手機    │一支  │庚○○│自庚○○ZP-4916號小客 │
│    │              │      │      │車上查扣              │
├──┼───────┼───┼───┼───────────┤
│三五│手機          │一支  │庚○○│自庚○○ZP-4916號小客 │
│    │              │      │      │車上查扣              │
├──┼───────┼───┼───┼───────────┤
│三六│數位錄音棒    │一個  │庚○○│自庚○○ZP-4916號小客 │
│    │              │      │      │車上查扣              │
├──┼───────┼───┼───┼───────────┤
│三七│衛星定位追蹤器│一組  │庚○○│自庚○○ZP-4916號小客 │
│    │含PDA         │      │      │車上查扣              │
├──┼───────┼───┼───┼───────────┤
│三八│本票          │四張  │庚○○│自庚○○ZP-4916號小客 │
│    │              │      │      │車上查扣              │
├──┼───────┼───┼───┼───────────┤
│三九│偽造高雄地方法│一張  │庚○○│自庚○○ZP-4916號小客 │
│    │院公文書      │      │      │車上查扣              │
├──┼───────┼───┼───┼───────────┤
│四○│記事本        │一本  │庚○○│自庚○○ZP-4916號小客 │                              │
│    │              │      │      │車上查扣              │
├──┼───────┼───┼───┼───────────┐
│四一│便箋          │一本  │庚○○│自庚○○ZP-4916號小客 │
│    │              │      │      │車上查扣              │
├──┼───────┼───┼───┼───────────┤
│四二│馮子偉臺灣大哥│一份  │庚○○│自庚○○ZP-4916號小客 │
│    │大申請書      │      │      │車上查扣              │
├──┼───────┼───┼───┼───────────┤
│四三│鑰匙          │一副  │庚○○│自庚○○ZP-4916號小客 │
│    │              │      │      │車上查扣              │
├──┼───────┼───┼───┼───────────┤
│四四│手銬          │一副  │庚○○│自庚○○ZP-4916號小客 │
│    │              │      │      │車上查扣              │
├──┼───────┼───┼───┼───────────┤
│四五│安非他命      │七包  │己○○│自己○○住處查扣      │
├──┼───────┼───┼───┼───────────┤
│四六│安非他命分裝塑│四大包│己○○│自己○○住處查扣      │
│    │膠袋          │      │      │                      │
├──┼───────┼───┼───┼───────────┤
│四七│電子秤        │二台  │己○○│自己○○住處查扣      │
├──┼───────┼───┼───┼───────────┤
│四八│安非他命吸食工│三組  │己○○│自己○○住處查扣      │
│    │具            │      │      │                      │
├──┼───────┼───┼───┼───────────┤
│四九│燒烤安非他命用│一只  │己○○│自己○○住處查扣      │
│    │酒精燈        │      │      │                      │
├──┼───────┼───┼───┼───────────┤
│五○│小武士刀      │一把  │己○○│自己○○住處查扣      │
├──┼───────┼───┼───┼───────────┤
│五一│行動電話      │五支  │己○○│自己○○住處查扣      │
├──┼───────┼───┼───┼───────────┤
│五二│行動電話      │三支  │己○○│自己○○住處查扣      │
├──┼───────┼───┼───┼───────────┤
│五三│手電筒        │四支  │己○○│自己○○住處查扣      │
├──┼───────┼───┼───┼───────────┤
│五四│鋁棒          │一支  │己○○│自己○○住處查扣      │
├──┼───────┼───┼───┼───────────┤
│五五│九○手槍      │一支  │庚○○│湖內鄉廢棄工廠內查扣  │
├──┼───────┼───┼───┼───────────┤
│五六│銀黑色九二手槍│一支  │庚○○│湖內鄉廢棄工廠內查扣  │
│    │、含彈匣二個  │      │      │                      │
├──┼───────┼───┼───┼───────────┤
│五七│子彈          │五顆  │庚○○│湖內鄉廢棄工廠內查扣  │
└──┴───────┴───┴───┴───────────┘
 附表三：
┌──┬─────┬────┬────┬───┬───────┐
│編號│  日　期　│時　間  │  地點  │逮捕  │   查扣       │
│    │          │        │        │人犯  │   物品       │
├──┼─────┼────┼────┼───┼───────┤
│一、│ 92.8.31  │上午5時 │台南市中│庚○○│六Ｗ─八九八  │
│    │          │ 40分許 │華南路二│乙○○│五號小客車一  │
│    │          │        │段三一五│      │輛及附表二所  │
│    │          │        │巷一弄廿│      │示編號一至廿  │
│    │          │        │四號前  │      │五之物        │
├──┼─────┼────┼────┼───┼───────┤
│二、│九十二年八│下午3時 │高雄縣湖│  無  │ＺＰ─四九一  │
│    │月三十一日│20分    │內鄉中山│      │六號小客車一  │
│    │          │        │路二段三│      │輛及附表二所  │
│    │          │        │十一巷三│      │示編號二十六  │
│    │          │        │號前    │      │至四十四之物  │
├──┼─────┼────┼────┼───┼───────┤
│三、│九十二年八│上午6時 │高雄縣燕│己○○│附表二所示編  │
│    │月三十一日│45分    │巢鄉鳳雄│鍾錦凰│號四十五至五  │
│    │          │        │村鳳旗路│      │十四之物      │
│    │          │        │廿七之六│      │              │
│    │          │        │號      │      │              │
├──┼─────┼────┼────┼───┼───────┤
│四、│九十二年八│上午9時 │高雄縣燕│戊○○│無            │
│    │月三十一日│40分    │巢鄉鳳雄│      │              │
│    │          │        │村鳳西巷│      │              │
│    │          │        │廿五號  │      │              │
├──┼─────┼────┼────┼───┼───────┤
│五、│九十二年九│下午4時 │高雄縣湖│無    │附表二所示編  │
│    │月九日    │30分    │內鄉福生│      │號五十五至五  │
│    │          │        │一街三十│      │十七之物      │
│    │          │        │二號    │      │              │
└──┴─────┴────┴────┴───┴───────┘
